臺灣臺中地方法院刑事判決　94年度重訴字第1361號
公　訴　人　臺灣臺中地方法院檢察署檢察官
被　　　告　己○○
　　　　　　　　　　　(
選任辯護人　黃興木律師
　　　　　　周春霖律師
上列被告因擄人勒贖等案件，經檢察官提起公訴（94年度偵緝字
第391號），本院判決如下：
    主    文
己○○共同意圖勒贖而擄人，處有期徒刑拾伍年，褫奪公權拾年
。扣案之手銬（含鐵鍊）貳付、手銬鑰匙壹支、紙箱壹只、帳戶
詳細資料及聯絡電話捌張、門號：0000000000號、0
000000000號、0000000000號、00000
00000號、0000000000號、000000000
0號、0000000000號、0000000000號行動
電話各壹支（含ＳＩＭ卡），如附表一編號一至四十所示之活期
存款帳戶之存摺共計肆拾本、蔡佩珊、林芳崧、王仁宏、詹惠期
、賴文彬印章各壹枚，葉福成、黃月香印章各貳枚，附表一編號
一～四十所示帳號之金融卡肆拾張，及不動產租賃契約書（壹式
貳份）上偽造之「許光華」署押共計肆枚，均沒收。
    犯罪事實
一、(一)、緣乙○○（另案經檢察官以九十年度偵字第一三六六三
    號、一六七二六號起訴及九十一年度偵字第一三七七號移送
    併辦，經臺灣高等法院臺中分院於九十四年四月七日以九十
    三年度上重更（二）字第二六號判決共同意圖擄人而勒贖，
    累犯，處無期徒刑，褫奪公權終身，並經最高法院於九十四
    年七月二十八日判決駁回乙○○之上訴確定在案），因投資
    股票失利虧損累累，在偶然之機會獲知居住臺中市西屯區○○○街三九號之丙○家境豐裕，極具資力，遂於九十年六月
    間，與己○○共同籌劃擄人勒贖，雙方並約定由己○○負責
    找人進行擄人行動，乙○○則負責勘查丙○住處，安排藏匿
    人犯之場所及購買人頭帳戶。乙○○嗣即著手於洽購人頭帳
    戶之存摺、印章、金融卡與供通訊聯絡使用之行動電話及門
    號、供看管人質所用之手銬（含鐵鍊）、膠帶及紙箱等物品
    ，並會同己○○先行勘查丙○之住所附近環境，尋找及承租
    藏匿人質之處所，於擄得人質後，向人質家屬勒取贖金、輪
    流看管人質暨安排出賣活期存款帳戶之人出面代為提領贖金
    等事宜；並由己○○先行提供購買活期存款帳戶、行動電話
    及承租房屋之金錢，再安排甲○○（與乙○○同案起訴，經
    本院於九十一年六月十八日以九十年度重訴字第二二九二號
    判決共同意圖擄人而勒贖，處有期徒刑九年，褫奪公權四年
    ，未上訴確定，現在執行中）及四名姓名、年籍均不詳之成
    年男子共五人負責至丙○住處擄人。嗣同年七月十八日晚間
    八時許，乙○○透過許明福（與乙○○同案起訴，經臺灣高
    等法院臺中分院於九十四年四月七日以九十三年度上重更（
    二）字第二六號判決共同連續洗錢，處有期徒刑一年六月，
    並經最高法院於九十四年七月二十八日判決駁回許明福之上
    訴確定在案）在自由時報刊登之分類廣告，得知許明福販賣
    活期存款帳戶之存摺、印章及金融卡之訊息，乃依廣告所刊
    載之電話號碼，去電與許明福聯絡，雙方即達成由乙○○以
    新台幣（下同）十三萬元向許明福購買四十個人頭帳戶之存
    摺、印章及金融卡之協議。許明福遂轉向劉瑞豐（與乙○○
    同案起訴，經臺灣高等法院臺中分院於九十四年四月七日以
    九十三年度上重更（二）字第二六號判決幫助洗錢，處有期
    徒刑十月，並經最高法院於九十四年七月二十八日判決駁回
    劉瑞豐之上訴確定在案）、葉福成（與乙○○同案起訴，未
    到案）二人分別表明欲購買三十六個、四個活期存款帳戶之
    存摺、印章及金融卡。劉瑞豐乃轉向賴文彬、林芳崧、黃月
    香（三人均與乙○○同案起訴，經本院以九十年度重訴字第
    二二九一號判決共同洗錢，各處有期徒刑六月，未上訴確定
    ）、詹惠期（與乙○○同案起訴，未到案）、王仁宏（與乙○○同案起訴，未到案）及蔡佩珊（與乙○○同案起訴，經
    本院以九十年度重訴字第二二九一號判決共同洗錢，處有期
    徒刑四月，未上訴確定）等六人，表明欲向渠等購買活期存
    款帳戶之存摺、印章及金融卡。詎許明福、劉瑞豐均可預見
    一般人不自行開立活期存款帳戶，反向不認識之人購買活期
    存款帳戶之存摺、印章及金融卡，極可能係欲持以供掩飾或
    隱匿因自己或他人重大犯罪所得財物或財產上利益之用，仍
    圖謀個人之私利，許明福竟共同基於縱洗錢犯罪結果發生亦
    不違反其本意之洗錢不確定故意，劉瑞豐亦基於縱洗錢犯罪
    結果發生亦不違反其本意之幫助洗錢之不確定故意，由葉福
    成至如附表一編號一～四所示之銀行開立活期存款帳戶四個
    ，再以每個活期存款帳戶一千元之代價，連同存摺、印章及
    金融卡一併出售予許明福；另由賴文彬、林芳崧、黃月香、
    詹惠期、王仁宏分別至如附表一編號五至三十四號所示之行
    庫開立活期存款帳戶各六個，蔡佩珊至如附表一編號三十五
    至四十一所示各行庫開立活期存款帳戶七個，以每個活期存
    款帳戶一千二百元之代價，連同存摺、印章及金融卡一併出
    售予劉瑞豐，再由劉瑞豐將賴文彬、林芳崧、黃月香、詹惠
    期、王仁宏、蔡佩珊所有如附表一編號五～四十之帳戶存摺
    、印章、金融卡，以每個活期存款帳戶二千元之代價，轉售
    予許明福（劉瑞豐獲得一萬八千元；每開一帳戶，包含開戶
    的錢及車馬費，成本為一千五百元，以二千元轉賣，獲利五
    百元）。於同年七月十九日下午二時許，在臺中市○○路與
    雙十路交岔路口附近之「寒舍泡茶坊」二樓，由許明福將附
    表一編號一至四十所示之四十個活期存款帳戶之存摺、印章
    及金融卡，交付丁○○、江天富所陪同前來之乙○○，乙○○則當場交付十三萬元供許明福支給購買人頭帳戶等費用）
    （蔡佩珊所申領如附表一編號四十一之存摺則未出售，嗣後
    在許明福處同為警查獲）。
(二)、於同年七月二十六日下午六時許，己○○、乙○○二人依照
    事先之計劃，先至臺中市○○○街之「耕讀園茶藝館」內等
    候，乙○○因恐人力不足，邀集當時尚無擄人勒贖犯意聯絡
    之丁○○、江天富（二人均與乙○○同案起訴，經臺灣高等
    法院臺中分院於九十四年四月七日以九十三年度上重更（二
    ）字第二六號判決共同意圖擄人而勒贖，均累犯，各處有期
    徒刑十年，褫奪公權五年，並經最高法院於九十四年七月二
    十八日判決駁回丁○○、江天富之上訴確定在案）同往，己○○則另行指示甲○○，前往臺中市西屯區○○○街三九號
    丙○住處擄走丙○；己○○、乙○○、甲○○及四名姓名、
    年籍均不詳之成年男子即共同基於擄人勒贖之犯意聯絡，由
    甲○○及四名姓名、年籍均不詳之成年男子共五人，駕駛車
    牌號碼：ＣＤ–○一四七號福斯廠牌Ｔ４型藍色自用廂型車
    ，於同日晚上八時十分許，到達丙○住處後，由其中一名姓
    名、年籍均不詳之成年男子，駕駛上開廂型車停放在丙○住
    處外之路邊，負責接應並把風，復由另一名姓名、年籍均不
    詳之成年男子持類似西瓜刀之刀械一把（未扣案），在丙○
    住處後門外佇守埋伏，以防止丙○自後門逃逸，再由甲○○
    持茶葉禮盒，至丙○住處大門敲門，佯稱：議員服務處前來
    送禮云云，致丙○之友人庚○○不疑有他，打開丙○住處大
    門之門鎖。甲○○與另一名姓名、年籍均不詳之成年人持類
    似手槍有無殺傷力不明之槍枝一把（未扣案），及另一名不
    詳姓名、年籍之成年男子等三人隨即趁機強行推開大門，進
    入丙○住宅內，由該二名姓名、年籍均不詳之成年男子與丙○、庚○○二人發生扭打，復由甲○○趁隙打開丙○住宅後
    門之門鎖，引領另名佇守埋伏在丙○住處後門之成年男子入
    內。甲○○等四人，在一陣衝突、扭打後，即將丙○、庚○○二人完全壓制，進而控制該二人之行動自由，丙○於雙方
    扭打中並受有頭部外傷併腦挫傷、左胸挫傷併左側第七、八
    肋骨骨折及腹部挫傷裂等傷害（無故侵入住宅及傷害部分均
    未據告訴）。隨後，甲○○等四人即以預先準備之膠帶，分
    別黏貼矇住丙○、庚○○二人之雙眼，並以手銬分別銬住丙○、庚○○二人之雙手，再強行將丙○及庚○○抬入上開停
    放在丙○住處外路邊等侯之廂型車內。甲○○等五人於綁架
    丙○、庚○○二人得逞後，甲○○即以行動電話通知己○○
    謂事情已辦成，擄到二隻等語，再由己○○以電話轉而通知
    乙○○，己○○乃駕駛車牌號碼不詳之紅色休旅車，前去「
    耕讀園茶藝館」，搭載在該處等候之乙○○、丁○○及江天
    富等三人，至臺中市○○路與文心路交岔路口附近，與甲○○等人會合。雙方會合後，眾人即由乙○○引導至已遭人廢
    棄之臺中市○○區○○路二段二一五號大湖山莊別墅（以下
    簡稱大湖山莊），到達大湖山莊後，丁○○、江天富二人眼
    見二名人質雙手被反銬、雙眼遭人以膠帶矇住等情，亦基於
    共同參與擄人勒贖之犯意，與乙○○、己○○、甲○○及另
    一名姓名、年籍均不詳之成年男子等六人共同輪流看管丙○
    及庚○○二人。乙○○隨即向丙○表明，擄取伊二人之目的
    係要勒贖五千萬元，如果不配合的話，要讓丙○吃子彈、或
    恫以已挖好洞、備妥鹽酸云云，要求丙○找一位有能力幫助
    處理交付贖金之人，丙○不得不從，遂告知乙○○謂臺中市
    西屯區逢甲里里長廖繼順，可以幫助處理交付贖金之事宜。
    乙○○於同年七月二十七日上午九時十五分許，以預先購買
    之0000000000號行動電話，撥打由丙○所告知之
    0000000000號行動電話與廖繼順聯絡，於撥通後
    ，將上開行動電話交由丙○直接告知廖繼順，伊已遭人綁架
    ，需準備五千萬元贖人等語。於同日上午九時二十五分許，
    再由丙○撥打行動電話予廖繼順，告知伊眼睛已被矇住，雙
    手被手銬反銬等語。於同日上午九時五十分許，由乙○○再
    以電話連絡廖繼順，要求廖繼順須分別匯入如附表一編號四
    、五、十七、二十、三十四所示之活期存款帳戶各一千萬元
    。廖繼順立即轉而通知丙○之妻程鄉對。嗣程鄉對復委由廖
    繼順向對方告以因丙○之領款私章放置於保險櫃內，無法取
    得持以領款，央求乙○○減少贖金數額，雙方經討價還價後
    ，乙○○同意先匯款一百萬元。程鄉對乃於同日下午一時四
    十分許，以廖繼順之名義，先行將贖款一百萬元匯入如附表
    一編號二十七所示賴文彬之活期存款帳戶內。
(三)、同日下午，乙○○以電話語音信箱查知廖繼順已匯款一百萬
    元後，隨即與其餘擄人勒贖共犯基於共同洗錢之目的，由乙○○聯絡許明福帶同葉福成於同日下午二時許至上開「寒舍
    泡茶坊」內等候，準備領款；另一方面指示丁○○、江天富
    二人攜帶如附表一編號二十七所示之賴文彬所有活期存款帳
    戶之存摺、印章及金融卡，前往上開「寒舍泡茶坊」與許明
    福、葉福成二人會合。許明福、葉福成二人均可預見該款項
    應係乙○○、丁○○及江天富等人重大財產犯罪所得之不法
    財物，仍基於與丁○○、江天富、乙○○等人共同洗錢之不
    確定犯意，與丁○○、江天富二人會合後，即共同搭乘計程
    車前往臺中市○○路之遠東商業銀行，由葉福成持賴文彬之
    存摺、印章入內，填寫取款條並蓋用賴文彬之印章，連同存
    摺持以領取三十二萬元現金，另持賴文彬所有上開活期存款
    帳戶之金融卡，經由該銀行所設之自動櫃員機，以轉帳方式
    轉入賴文彬於台中商業銀行營業部、泛亞商業銀行、中興商
    業銀行台中分行各二十萬元，再以賴文彬金融卡自動提款之
    方式，提領現金八萬元（三萬元二次、二萬元一次），計領
    得現金四十萬元。葉福成於領得四十萬元後，即將之交付予
    在計程車上等候之丁○○及江天富，四人隨即共同搭乘計程
    車前往臺中商業銀行儲蓄部，由葉福成下車持賴文彬所有活
    期存款帳戶之金融卡，經由該銀行所設之自動櫃員機，提領
    八萬元現金，交付予在車上等候之丁○○及江天富（此部分
    櫃檯領款、自動櫃員機轉帳及提款情形詳如附表二之流程表
    所示）。在領得四十八萬元現金後，丁○○即自上開領得之
    四十八萬元內抽取五千元交予許明福為酬，丁○○、江天富
    隨即將四十七萬五千元帶回，交付予乙○○，由乙○○轉交
    己○○。乙○○、己○○在取得上開贖款後，遂以行動電話
    連絡在大湖山莊看管人質之甲○○及另一名姓名、年籍均不
    詳之成年男子，將從事水泥工並無資力之庚○○載至山下釋
    放。甲○○及另一名姓名、年籍均不詳之成年男子遂依乙○○、己○○之指示，於同日晚上八時三十分許駕駛上開廂型
    車，將庚○○載至臺中市○○路與松竹一路交岔路口附近之
    臺電電箱排水溝處釋放。
(四)、隨後，己○○、乙○○、丁○○、江天富、甲○○及姓名、
    年籍均不詳之四名成年男子共同基於偽造署押、偽造私文書
    及行使偽造私文書之犯意聯絡，由己○○將「許光華」之國
    民身分證一張（未扣案），交付予乙○○，供承租房屋以看
    管丙○之用。嗣於同年七月二十九日中午，由不知情之張寶
    燕所委託代為出租房屋之不動產仲介經紀人余昇育陪同乙○○及丁○○二人，一同至張寶燕所有門牌號碼：臺中市○區
    ○○街一○四號三樓之一房屋（以下簡稱華美街房屋），洽
    談承租該房屋之事宜，並達成自同年七月三十日起，以每月
    租金一萬二千元之代價，承租該房屋一年之協議。復於當日
    下午六時許，由乙○○將上開「許光華」國民身分證轉交予
    丁○○，由丁○○持交余育昇，供余育昇核對身分後，即在
    臺中市○區○村路○段三四七號大嘉房屋聯盟美村店，由丁○○冒用「許光華」之名義，在不動產租賃契約書（一式二
    份）上，偽簽「許光華」之署押共計四枚（每份二枚），藉
    以偽造「許光華」名義之不動租賃契約書，足以生損害於許
    光華、張寶燕及余昇育等人，丁○○並將其中一份偽造之不
    動產租賃契約書交給余昇育，渠等共同偽造私文書並持以行
    使，足生損害於許光華、張寶燕、余育昇等人。同年七月二
    十九日晚上九時許，乙○○、己○○、甲○○及另一名姓名
    、年籍均不詳之成年男子等四人共同將丙○戴往上開華美街
    房屋內，由乙○○、甲○○及江天富等三人繼續輪流看管。
    於同年七月三十一日上午，乙○○持0000000000
    號行動電話，撥打0000000000號行動電話連絡廖
    繼順，告知須於下午二時前，再匯款五百萬元至上開五個活
    期存款帳戶內，否則將無法看見丙○等語。另於同日下午一
    時許，由乙○○以0000000000號行動電話，撥通
    廖繼順之0000000000號行動電話後，將上開行動
    電話轉交由甲○○，告知廖繼順，必須於當日下午二時前，
    各匯款一百萬元至上開五個銀行活期存款帳戶內，否則後果
    自己想像云云，經廖繼順轉知丙○之妻程鄉對後，程鄉對乃
    於同日下午一時三十分許，依照指示再度以廖繼順之名義，
    各匯款一百萬元共計五百萬元至如附表三所示之活期存款帳
    戶內。同日下午二時許乙○○經以電話語音查詢，獲知程鄉
    對已依照指示各匯入一百萬元至上開五個活期存款帳戶內，
    即透過電話語音跨行轉帳之方式，將款分散至上開其他活期
    存款帳戶內，以利提款（此部分跨行轉帳情形詳如附表三之
    流程表所示）。
(五)、乙○○等人尚未及提領上開五百萬元贖金前，即經檢察官指
    揮員警積極佈線偵查、埋伏、蒐證，而於同年八月一日凌晨
    一時三十分許，由檢察官指揮員警逕行搜索臺中縣新社鄉○○村○○街○段三三巷四八號，當場逮捕劉瑞豐，並扣得劉
    瑞豐所有供共同犯罪所用之0000000000號行動電
    話一支（含ＳＩＭ卡）；於同日凌晨五時許，逕行搜索臺中
    市○○路三八號八樓之十，當場逮捕許明福，並扣得許明福
    所有供共同犯罪所用之門號：0000000000號行動
    電話一支（含ＳＩＭ卡）；於同日凌晨五時許，逕行搜索臺
    中市○○路三八號十樓之十三，當場逮捕葉福成；於同日凌
    晨五時許，逕行搜索臺中市南屯區○○○街二四一之一二號
    七樓，當場逮捕乙○○、丁○○，並扣得乙○○所有供共同
    犯罪所用之門號：0000000000號、000000
    0000號、0000000000號、00000000
    00號、0000000000號行動電話各一支（含ＳＩ
    Ｍ卡），及丁○○所有供共同犯罪所用之門號：00000
    00000號行動電話一支（含ＳＩＭ卡）；於同日上午六
    時許再逕行搜索台中市○○街一○四號三樓之一，當場救出
    丙○，並逮捕在場看守丙○之甲○○，且扣得甲○○所有供
    共同犯罪所有之門號：0000000000號行動電話一
    支（含ＳＩＭ卡），乙○○所有供共同犯罪所用之膠帶一袋
    、手銬（含鐵鍊）二付、紙箱一只，帳戶詳細資料及聯絡電
    話八張，及乙○○所有供共同犯罪所用之如附表一編號一至
    四十所示共計四十個之銀行活期存款帳戶之存摺四十本、蔡
    佩珊、林芳崧、王仁宏、詹惠期、賴文彬印章各一枚，葉福
    成、黃月香印章各二枚，及附表一編號一～四十帳號之金融
    卡四十張。另循線於當日上午九時許，在臺中市○○○街與
    文心南路交岔路口附近，逕行逮捕江天富，並扣得江天富所
    有供共同犯罪所用之門號：0000000000號行動電
    話一支（含ＳＩＭ卡）。
二、案經臺中市警察局報請臺灣臺中地方法院檢察署檢察官指揮
    該局、刑事警察局偵查第三隊及電信警察第二中隊偵查起訴
    。
    理    由
一、訊據被告己○○矢口否認有何上開犯行，辯稱：伊沒有參與
    綁架丙○，九十年七月二十六日當天傍晚，伊有跟乙○○在
    一起，是伊要伊的小舅子甲○○去找乙○○找工作，當天是
    乙○○先打電話給伊，伊才叫甲○○去，伊本人也有帶甲○○到耕讀園去找乙○○，介紹他們認識後伊就走了，伊約待
    了一、二十分鐘就走了，伊留甲○○在乙○○那裡；當天晚
    上約八、九點伊有去大湖山莊別墅，因為伊要找甲○○，乙○○就帶伊去那裡找甲○○，後來伊在那裡看到甲○○，其
    他的人伊不認識，約有五、六個人，伊有看到他們扶著一個
    人，因為是晚上伊不是很近的看，沒有辦法確定那人的性別
    及年紀；伊當時有問甲○○何事，甲○○有將他們去強行把
    人帶走的事告訴伊，伊沒有問什麼原因，伊當時有叫甲○○
    要放人，不要這樣做，乙○○當時要伊當成沒有看到；伊沒
    有去過華美街，亦未拿許光華身分證給乙○○云云。惟查，
    上開犯罪事實，業據被害人丙○、庚○○、證人程鄉對、廖
    繼順、余昇育，及擄人勒贖之共犯乙○○、甲○○、江天富
    、丁○○、洗錢共犯許明福、劉瑞豐、賴文彬、林芳崧、黃
    月香、葉福成、蔡佩珊等人分別於警詢、偵查及本院另案九
    十年度重訴字第二二九一號、臺灣高等法院臺中分院九十一
    年度上重訴字第二七號、九十二年度上重更（一）字第四○
    號案件審理中指、證、供述明確，並經公訴人援引上開人等
    之供述為證據方法，復經本院調取該等案件卷證後提示調查
    為證，其中共犯乙○○、甲○○、丁○○三人並經被告己○○及其辯護人聲請於本院審判中進行交互詰問調查。雖被告
    之辯護人於本案準備程序以前開共犯於另案之陳述非係於本
    案審判中交互詰問所為陳述，而認該等陳述無證據能力云云
    ；惟按被告以外之人於審判外之陳述，並非全然無證據能力
    ，如符合刑事訴訟法第一百五十九條之一至第一百五十九條
    之三等規定者，即被告以外之人於審判外向法官所為之陳述
    ，或於偵查中向檢察官所為之陳述除顯有不可信之情況者外
    ，或於檢察事務官、司法警察官或司法警察調查中所為之陳
    述，與審判中不符時，其先前之陳述具有較可信之特別情況
    ，且為證明犯罪事實存否所必要者，均仍得為證據。又按共
    犯不利於己之陳述，倘予相當調查，足證有其情事者，仍得
    資為被告犯罪之證據，此由刑事訴訟法第一百五十六條第二
    項規定之意旨自明。是以就共犯於另案所為之不利於被告之
    陳述，該共犯就被告而言，固屬證人之地位，然僅須於本案
    審判中踐行被告對該等共犯之詰問權、對質權等法定調查證
    據程序，而予以被告之攻防機會，以保障其訴訟上之權益，
    即與大法官會議釋字第五八二號解釋意旨無悖，倘經調查而
    與事實相符，該共犯不利於被告之供述，仍得援為本案審判
    上之證據，合先敘明。
(一)、關於洗錢部分：
  (1)洗錢共犯劉瑞豐確有向附表一編號五～四十之共犯賴文彬、
    黃月香、蔡佩珊、林芳崧、王仁宏、詹惠期等六人，以每本
    一千二百元之代價各買六本存款帳戶，再以每本二千元轉售
    予許明福之事實，業據共犯劉瑞豐於九十年八月一日警詢、
    偵查及臺灣高等法院臺中分院九十二年度上重更（一）字第
    四○號審理時供承在卷（參警卷即台中市警察局第四分局刑
    事偵查卷第三十七頁第三十八頁、臺灣臺中地方法院檢察署
    九十年度偵字第第一三六六三號偵查卷八十九頁、第九十頁
    、臺灣高等法院臺中分院九十二年度上重更（一）字第四○
    號審理卷(一)第一五一頁）；共犯林芳崧於本院另案九十年度
    重訴字第二二九一號九十一年五月七日調查中亦供稱：伊以
    每個活期存款帳戶一千二百元之代價，賣六本活期存款帳戶
    予劉瑞豐，共計七千二百元；黃月香於九十年八月八日警詢
    時亦供稱：劉瑞豐以每個活期存款帳戶一千二百元之酬勞，
    向伊及伊先生林芳崧購買活期存款帳戶等語（前引警卷第五
    八頁）；共犯蔡珊佩於九十一年二月二十七日於本院另案九
    十年度重訴字第二二九一號調查時供稱：係以每個活期存款
    帳戶一千二百元之代價，出賣七本活期存款帳戶予劉瑞豐（
    附表一編號四十一，即起訴書附表八編號一該存摺，為警於
    九十年八月一日凌晨五時許，在許明福住處查扣，未出售予
    乙○○）等語（前引本院第二二九一號審理卷(二)第七九頁）
    ；雖賴文彬、林芳崧二人於本院另案九十二年度重訴字第二
    二九一號審理中供稱：係以每個活期存款帳戶一千元之代價
    ，出賣存款帳戶云云（前引本院第二二九一號審理卷(二)第三
    二八頁），及劉瑞豐事後辯稱：係以每個活期存款帳戶一千
    二百元至一千五百元不等之代價，收購活期存款帳戶云云，
    與劉瑞豐等人上開供詞有異，但警詢當時距案發時間最近，
    有關購買之金額若干，渠等記憶自較清晰，應以渠等於警詢
    時所供：係以一千二百元出售予劉瑞豐為可採。次查，共犯
    葉福成於九十年八月一日警詢時亦供稱：伊有以每個活期存
    款帳戶一千元之代價，出賣四個活期存款帳戶予許明福等語
    （前引警卷第三五頁）；共犯許明福於九十年八月一日警詢
    時亦供稱：伊有以四千元之代價，向葉福成收購四個活期存
    款帳戶，連同劉瑞豐所提供之如附表一編號五～四十所示之
    人頭帳戶，以十三萬元出售予乙○○等語（前引偵查卷第一
    三六六三號第八十二頁、第八十三頁），並有附表一編號一
    ～四十所示之人頭帳戶存摺、蔡佩珊、葉福成、黃月香印章
    各二枚、詹惠期、王仁宏、賴文彬印章各一枚、及附表一編
    號一～四十帳號之金融卡四十張扣案足稽。
  (2)被害人丙○遭綁架遭人勒贖五千萬元，透過證人廖繼順與其
    妻程鄉對聯絡，程鄉對即於九十年七月二十七日下午，依廖
    繼順所告知之帳戶，以廖繼順之名義匯款一百萬元，至遠東
    國際商銀自由分行、帳號00000000000000號
    ，戶名賴文彬之活期存款帳戶內等情，業據證人程鄉對供證
    屬實（前引偵查卷第一三六六三號第三二○頁）；並有台灣
    銀行九十年七月二十七日匯款回條聯影本附卷可參（前引偵
    查卷第一三六六三號第三二一頁）；共犯葉福成、許明福復
    一致坦承：渠二人依乙○○之囑於九十年七月二十七日下午
    帶一位人頭戶去領錢，與丁○○、葉福成在自由路與雙十路
    口附近泡沬紅茶店見面，四人至遠東商業銀行由葉福成持賴
    文彬之存款簿提領三十二萬元，又利用金融卡轉帳至泛亞銀
    行、中興銀行台中分行、台中商業銀行營業部，再以金融卡
    提領現金，將領得之現金交予丁○○、江天富二人；而丁○○則取其中之五千元交給許明福為酬等情，亦據共犯丁○○
    於九十年八月一日警詢時供承無訛。
  (3)共犯乙○○之供述，於：
  偵查中供稱：「七月二十七日下午二點左右，有匯一百萬元
    到賴文彬帳戶，我就用語音轉帳，轉到許明福、葉福成帳戶
    ，我再通知許、葉二人去提款，他們二人有將錢交給我，我
    再交給己○○。」等語（前引偵查卷第一三六六三號第一五
    二頁）。
  本院另案九十年度重訴字第二二九一號審理時供稱：「己○○認為我對銀行作業清楚，所以人頭帳戶才叫我去處理，後
    來己○○有一百萬帳目進來，我才叫丁○○、江天富到遠東
    、中興、犯亞銀行去提款，後來他們將提到的六十八萬元交
    給我，我再交給己○○。」 (前引本院第二二九一號審理卷
    (一)第七一頁）、「贓款和存金簿都被己○○拿去，我什麼都
    沒有分到。第二次丙○匯款進來的時候，己○○有叫我去領
    ，我說所有的存金簿都在旅行袋裡，我叫他自己去領，之後
    的五百萬是己○○自己處理的。」等語 (同案卷(一)第一五三
    頁反面）。
  臺灣高等法院臺中分院九十一年度上重訴字第二七號審理中
    供稱：「一開始我一直是以為要處理債務，己○○跟我講要
    好幾本帳冊，己○○拿了二十萬元給我，我找許明福花了十
    三萬五千元，後來我才又買了手機」、「一百萬元贖款我要
    許明福提領後，其中六十八萬元交給了己○○。」（前引臺
    灣高等法院臺中分院上重訴第二七號審理卷(一)第一五五頁）
    。
  臺灣高等法院臺中分院上重更（一）第四○號審理中供稱：
    「七月二十七日是己○○打電話到我住處，叫我去處理領錢
    的事，當時我就去叫丁○○起床叫他去領錢。」等語（前引
    臺灣高等法院臺中分院上重更（一）第四○號審理卷(一)第一
    五六頁）。
  (4)共犯許明福、丁○○、葉福成雖一致供稱：二十七日當天係
    由葉福成持賴文彬之存摺、印章，進入遠東商業銀行自由分
    行填寫取款條並蓋用賴文彬之印章，連同存摺持以領取三十
    二萬元現金，另持二張賴文彬所有上開活期存款帳戶之金融
    卡，經由該銀行所設之自動櫃員機，以轉帳後再提款之方式
    ，各自提領現金八萬元，共計領得現金十六萬元，葉福成於
    領得四十八萬元後，即將之交付予在計程車上等候之丁○○
    及江天富，四人隨即共同搭乘計程車前往臺中市○○路之中
    興商業銀行及泛亞商業銀行，再由葉福成下車持另二張賴文
    彬所有活期存款帳戶之金融卡，經由該二銀行所設之自動櫃
    員機，各提領十萬元現金，共計領得現金二十萬元，再交付
    予在車上等候之丁○○及江天富，丁○○即自上開領得之六
    十八萬元內抽取五千元交予許明福為酬等情（前引偵查卷第
    一三六六三號第八十三頁反面、八十六頁正面、八十八頁反
    面、一五九頁反面），及乙○○前開供稱一百萬元之贖款於
    許明福提領後，交給己○○六十八萬元云云。惟查，由卷附
    賴文彬所有遠東銀行自由分行0000000000000
    －0號存摺明細得悉：九十年七月二十七日程鄉對以廖繼順
    之名義匯入一百萬元後，於當日即經由跨行轉帳之方式，將
    其中六十萬元，以每筆二十萬元分別轉帳至賴文彬名下之台
    中商業銀行營業部、泛亞銀行中港分行、中興商業銀行台中
    分行帳戶內，另以存摺提領現金三十二萬元外，又以自動提
    款機各提款三萬、三萬及二萬元，共八萬元，而台中商業銀
    行營業部之二十萬元入款，於同日再由自動提款機各提領二
    萬元四次，共八萬元，至中興銀行、台中商業銀行營業部各
    二十萬元之跨行轉帳部分，則各至二十八日及三十日方有提
    款之紀錄（前引警卷第一一七～一二二頁）；可見中興銀行
    、台中商銀營業部計四十萬元之入款，在二十七日當天入帳
    後並未有提領款項之紀錄，至二十八日以後之提領款，被告
    乙○○、丁○○、江天富等人既未委由葉福成、許明福二人
    為之，應與其二人無涉，故總計被告葉福成、許明福於二十
    七日當天自賴文彬遠東銀行戶內以轉帳、現金提領、金融卡
    洗錢之金額應係一百萬元，實際交給丁○○與江天富之金額
    則為四十八萬元，其二人與丁○○、乙○○所稱之六十八萬
    元當係因提領、轉帳多次、又涉及多家銀行，致就提領轉帳
    之金額有所誤記所致，但無礙其等當天有至遠東銀行自由分
    行賴文彬之帳戶轉帳、提款等事實之認定。
  (5)綜前開調查，上開查獲之帳戶係被告己○○指示共犯乙○○
    向許明福等人輾轉收購，並且事後亦確供作取得擄人贖款之
    轉帳用。而按掩飾或隱匿因自己或他人重大犯罪所得財物或
    財產上利益，係屬洗錢防制法第二條第一款所定之「洗錢」
    ；又依同法第三條第一項第一款規定，刑法第三百四十七條
    第一項之擄人勒贖罪法定刑為死刑、無期徒刑或七年以上有
    期徒刑，係屬該法所稱「重大犯罪」。另自政府開放金融業
    申請設立後，金融機構大量增加，使一般人申請活期存款帳
    戶極為容易且便利，並無資格之限制。故除非活期存款帳戶
    使用人欲將活期存款帳戶充作犯罪之用，否則一般充作正常
    使用之活期存款帳戶，並無向他人購買之必要。被告己○○
    等人擄人勒贖之共犯，藉由大量收購四十本人頭帳戶，並利
    用人頭戶提領現金、金融卡轉帳及以自動提款之方式，化整
    為零，藉此隱藏自己之真實身分，逃避查緝，並掩飾、隱匿
    渠等因擄人勒贖犯罪所得之財物，核屬共犯洗錢防制法所定
    之「洗錢」行為，要堪認定。
(二)、關於擄人勒贖部分：
  (1)被害人丙○於警詢中指稱：九十年七月二十六日二十時二十
    分許，庚○○至伊位於臺中市西屯區逢甲里住處找伊，於聊
    天之際有二名男子前來叩門，伊與庚○○一起走向門處詢問
    是何人，其中一男子答稱是議員服務處前來送茶葉，伊開門
    後見二人推門準備入內，經察覺不對已無法推門上鎖，此時
    二名男子即衝入客廳，庚○○先與二名男子扭打，其後庚○○及伊先後被綁，此時又從後門出現另一名持刀歹徒，接著
    伊頭部、眼睛被膠帶矇住，後來被抬入車內載至一屋內，並
    要求伊付贖五千萬元，且找一位有能力幫助處理金額之人，
    伊才想到廖繼順，由歹徒撥通電話後由伊與廖繼順直接通話
    ，後來歹徒有收到一些錢，曾向伊表示要讓伊輕鬆些，並說
    要釋放庚○○，感覺後來似乎有再更換一次地點，歹徒衝入
    屋內就先亮出一支手槍及類似刀之兇器（參警卷第六十二頁
    ）；於偵查及本院另案九十年度重訴字第二二九一號審理中
    亦指稱：案發當天晚上，庚○○至伊住處向伊收工資，幾分
    鐘後，有人來敲門，那時伊正與庚○○在屋內聊天，伊與庚○○上前問係何人，有一陌生男子稱係「議員服務處前來送
    茶葉」云云，庚○○不疑有他而打開門鎖，伊察覺有異，叫
    庚○○關門時，其中一名男子見狀遂立即持槍抵住門隙並推
    門上前衝進三名男子，庚○○立即與二名不詳姓名之男子發
    生扭打，伊見狀即想往後門逃跑，另一名男子則跑往房屋後
    去打開後門，引入一名持西瓜刀之男子，伊見無路可逃，乃
    向該名持西瓜刀之不詳姓名男子哀求：有什麼事好好講，不
    要這樣，並大聲呼喊救命等語，該二名男子即衝上前去將我
    打倒在地，再以所預備之膠帶黏貼矇住伊的眼睛，以手銬銬
    住伊的雙手，並將伊抬入一輛廂型車之後車廂內。該車約開
    二、三十分鐘，又將伊從車上抬下來，將伊關在某屋內，其
    中一名男子向伊說要五千萬元，若不給他，要請伊吃子彈，
    就要伊說出一個可以幫伊付贖款的人，伊就告訴他說廖繼順
    可以勝任，歹徙有拿電話叫伊與廖繼順講，伊向廖繼順說伊
    被擄走，要他去幫伊找錢，後來歹徒就與廖繼順聯絡。後來
    歹徒說他們已拿到一百萬元，說要換個地方讓伊不要那麼難
    過，有將伊更換藏匿地點等語（前引偵查卷第一三六六三號
    第三一六頁反面～三一七頁、本院第二二九一號審理卷(一)第
    一四五～一四六頁）。而被害人丙○確被施暴致頭部外傷併
    腦挫傷，左胸挫傷並左側第七、八肘骨骨折、腹部挫傷、顏
    面部多處擦傷、雙皮膚麋爛併感染，亦有林新醫院診斷證明
    書一紙附卷足稽（前引偵查卷第一三六六三號偵卷第三九九
    頁）。
  (2)被害人庚○○於偵查及本院另案九十年度重訴字第二二九一
    號審理中亦指稱：案發當天晚上八時多左右，伊去丙○住處
    向他收工資，幾分鐘後，有人來敲門，那時伊正與丙○在聊
    天，伊與丙○上前問係何人，有一陌生男子稱係「議員服務
    處前來送茶葉」云云，伊不疑有他而打開門鎖，突然發覺有
    異想關門時，另一名男子見狀遂立即持槍抵住門隙並推門上
    前衝進三名男子，伊立即與二名不詳姓名之男子發生扭打，
    其中一名男子則跑往房屋後門去，伊遭該二名不詳姓名之男
    子毆打及推倒於地，該二名男子再拿他們所預備之膠帶黏貼
    矇住伊的眼睛及嘴巴，再以手銬銬住伊的雙手，並將伊抬至
    一輛車之後車廂內，該車約開二、三十分鐘，又將伊從車上
    抬下來，將伊關在某屋內，伊被關在該處很久，後來他們就
    把我載至一空地棄置，並令伊一分鐘後才可自行將貼住伊眼
    睛之膠帶撕掉，伊撕掉膠帶後發現伊被棄置在臺中市○○路
    與松竹一路附近臺電電箱排水溝處，伊就馬上搭計程車返家
    等語，並指認照片中該假借送禮品名義來敲門之人即甲○○
    無訛（前引偵查卷第一三六六三號第三一六、三一七頁、本
    院第二二九一號審理卷(一)第一二三頁、第一三四、一三五頁
    ）。
  (3)證人廖繼順於偵查中證稱：九十年七月二十七日上午，伊有
    接到丙○的電話，丙○告訴伊說他被押走，歹徒要錢，他在
    三信商業銀行及中興商業銀行有存款，後來歹徒有撥電話告
    訴伊，叫伊準備五千萬元，匯到五個活期存款帳戶，要伊逐
    一抄錄五個活期存款帳戶，分別係賴文彬之遠東國際商銀自
    由分行00000000000000號，詹惠期之三信銀
    行營業部0000000000號，林芳菘之聯信銀行繼光
    分行00000000000000號，黃月香之聯信銀行
    營業部00000000000000號，葉福成之遠東國
    際商業銀行公益分行00000000000000號（庭
    呈抄錄紙），伊就馬上將該情形告訴丙○的妻子程鄉對等語
    （前引偵查卷第一三六六三號第三一八頁、第三一九頁）。
    證人即丙○妻子程鄉對也證稱九十年七月二十七日上午，廖
    繼順告訴伊說伊先生丙○被歹徒押走，歹徒要求贖款五千萬
    元，要匯到賴文彬、詹惠期、林芳菘、黃月香、葉福成五個
    帳戶內，伊在當天下午，以廖繼順名義匯款一百萬元，至遠
    東國際商銀自由分行、帳戶00000000000000
    號，戶名賴文彬之活期存款帳戶內，另於同年七月三十一日
    下午，在三信商業銀行西屯分行以廖繼順名義，分別匯款一
    百萬元至賴文彬之遠東國際商銀自由分行00000000
    000000號，詹惠期之三信銀行營業部0000000
    000號，林芳菘之聯信銀行繼光分行000000000
    00000號、黃月香之聯信銀行營業部00000000
    000000號，葉福成之遠東國際商業銀行公益分行00
    000000000000號等活期存款帳戶內等語，並提
    出金額各一百萬元之匯款回條影本計六張附卷足憑（前引偵
    查卷第一三六六三號第三二○～三二二頁、第三七六頁）。
  (4)共犯乙○○之供述，於：
    九十年八月一日警詢時，供稱：「我於九十年三月間，曾
      聽聞丙○非常富有之訊息，於同年六月間，遇到己○○後
      ，即開始共同籌劃擄人勒贖之計畫，由我負責勘查丙○住
      處，安排人頭向金融單位申請戶頭及購買手機，及聯絡人
      頭提領贖金，安排藏匿人質之處所，及向被害人家屬勒取
      錢財；由己○○負責提供擄人之工具及汽車，並進行擄人
      之行為及綁架得逞後看管人質。於同年七月十九日，向許
      明福購得如附表一編號一至四十所示共計四十個之活期存
      款帳戶。復於當日下午五時許，帶同己○○至丙○住處勘
      查了解地形，並約定於九十年七月二十六日前，擄走丙○
      。於同年七月二十六日下午四時許，己○○即叫我帶二名
      人員至耕讀園茶藝館待命，我就帶同丁○○、江天富前往
      該處等候。於晚上九時許，己○○打電話通知我說：事情
      已辦成，擄到二隻等語，之後己○○即駕乘一部紅色休旅
      車前來載我們三人，至大雅路與文心路交岔路口附近會合
      ，．．．由我帶領至大湖山莊」等語；嗣就被害人丙○及
      庚○○二人如何被雙手反銬及以膠帶矇住鼻部以上之部分
      ，而分開被控管，又如何於領取贖金及先行釋放庚○○之
      犯罪經過，亦詳稱：「丙○、庚○○二人雙手皆被手銬反
      銬，頭部鼻子以上用膠帶纏繞，分別隔開看管，在大湖山
      莊，由甲○○及另一姓名、年籍均不詳之成年男子負責看
      管丙○，由丁○○、江天富在另一房間負責看管庚○○。
      於九十年七月二十七日上午九時十五分許，由我以000
      0000000號行動電話手機撥通000000000
      0號行動電話後，將行動電話手機交予丙○，由丙○告知
      逢甲里里長廖繼順，他已被綁架，需準備五千萬元贖人。
      於同日上午九時二十五分許，再由丙○撥打電話予廖繼順
      告知丙○眼睛被矇住，雙手被手銬反銬。於同日上午九時
      五十分許，再由我打電話告知廖繼順五家銀行之存款帳戶
      。於同日下午，查詢得知有一百萬元匯入銀行之存款帳戶
      後，即打電話給許明福，要許明福將開立帳戶之人頭帶至
      各銀行親自入內提款，或以提款卡提領」、另「於九十年
      七月三十一日上午，再度打電話給廖繼順，要求於當日下
      午二時前，匯款五百萬元，如果沒有匯入，將沒有辦法再
      看見人。於同日下午一時許，撥通電話後，將電話交給甲○○，由甲○○向廖繼順警告，錢一定要在下午二時前匯
      入，否則就沒辦法見到丙○。於同日下午二時許，我以電
      話語音查詢，發現五個銀行之存款帳戶，均有各匯入一百
      萬元，共計五百萬元」、「另如附表一編號一至四十所示
      之銀行帳戶，係以十三萬元之代價，向許明福購得，作為
      匯入贖金之用，以逃避警方查緝，膠帶一袋、手銬（含鐵
      鍊）二付，是我購買用來控制人質之用，紙箱一只是我以
      前留下來，用來裝人質。帳戶詳細資料及聯絡電話八張是
      我所寫，交給己○○方便提領贖款，我們將丙○、庚○○
      二人綁架後，先載至台中縣東山路二段二一五號，二十七
      日夜晚釋放庚○○，二十九日二十一時許由蕭仔（指己○○）駕駛，我與沈文禧及其朋友共同以紅色休旅車將丙○
      從大坑山區移至由我以許光華名義在台中市○○街一○四
      號三數之一承租做為藏匿人質之用。」等語（前引警卷第
      六頁正面～第九頁正面）。
    九十年八月一日偵查中，供稱：「當日在警察局所說的實
      在，且均有看過」，且稱「因為投資股票輸了二億七千多
      萬元，才要綁架丙○，去修車時，車廠老闆告訴我丙○很
      有錢，附近的地都是丙○的。於九十年七月二十六日是己○○找人去擄走丙○及庚○○二人，我是配合他，看報紙
      買人頭帳戶。己○○與我聊天時，我有跟他提到丙○這個
      人很有錢，要錢的話可以找他，己○○就跟我說，我們來
      向他要一點錢，打算要將他綁出來，然後向他家屬要求贖
      款，所以才會要我去勘查丙○住處的地形，收集帳戶及行
      動電話門號」、「七月二十六日當天晚上，因為己○○去
      綁人，我怕人手不夠，才會帶丁○○、江天富二位小弟過
      去。八點多時，己○○打電話告訴我說抓到二個人，他就
      開車到耕讀園來載我們三個人，將我們載到大雅路與文心
      路口等候，我看到有一輛廂型車在該處等候。．．．然後
      我們二部車就開往大湖山莊，．．．當時被害人是用膠帶
      矇住眼睛，手銬銬在雙手。於九十年七月二十七日上午九
      時十五分許，在大湖山莊，我將○九一三─○三八八四一
      號行動電話手機交給丙○，命令他打給較好的朋友要求準
      備贖金贖人，他就要我撥打○九三七─四八七七九八號行
      動電話給逢甲里里長廖繼順，表示伊已被綁架，需準備五
      千萬元贖人。於同日上午九時五十分許由我打電話告知有
      五家銀行帳戶，要廖繼順逐一抄錄，且要各匯入一千萬元
      ，否則後果自行負責。於九十年七月二十七日，丙○家屬
      將一百萬元匯入賴文彬、遠東國際商銀自由分行0000
      0000000000帳戶，我要江天富，丁○○帶同許
      明福、葉福成去提款。江天富、丁○○二人有將領得的錢
      六十八萬元（實為四十七萬五千元）交給我，我再將錢交
      給己○○。在大湖山莊，由我與甲○○與丙○溝通要錢。
      後來甲○○開著廂型車載庚○○到臺中市○○路與軍功路
      將他釋放，我和己○○在別墅看守丙○，之後我又去華美
      西街（應為華美街之誤）一○四號三樓之一承租該處，並
      於九十年七月二十九日晚上八時許，開己○○的車，由我
      與己○○、甲○○及一名不知名之人，共同將丙○押到該
      處‧‧‧」、「被害人家屬所匯之五百萬元，我與己○○
      有用語音轉帳，但還沒領走。」等語（前引偵查卷第一三
      六六三號第一五一頁～一五二頁、一五四頁正面）。
    九十年八月二日經檢察官聲請羈押，於本院訊問時，供稱
      ：伊與己○○係在九十年六月間籌劃，伊因聽說丙○很有
      錢，即將此事告知己○○，才開始籌劃，由己○○找來的
      人下手綁人，伊負責找人頭帳戶、手機、籌劃如何取款、
      及藏匿人質之場所，贖款五千萬元是伊所開價，丙○被押
      在別墅內，丁○○、江天富均有去過，二十六日晚上丁○○與江天富二人，與伊離開耕讀園即到大湖山莊別墅去；
      伊在警詢及檢察官偵訊時所供均實在，沒有被刑求等情綦
      詳（參本院九十年度聲羈字第四二四號卷第七、八頁）。
    九十年八月八日於警局借提查明人質藏匿地點時，供稱：
      於九十年七月二十六日晚上九時許，甲○○等人與我、己○○、江天富及丁○○會合後，廂型車上二名不知名之人
      下車先行離去，由我與己○○共乘一部車前導，另由甲○○、江天富、丁○○及另一名不知名之男子，共乘廂型車
      ，押丙○、庚○○至大湖山莊等語明確（前引警卷第十頁
      反面、偵查卷第一三六六三號第二二三頁反面）。
    本院另案九十年度重訴字第二二九一號審理時，供稱：「
      押人的那批人是己○○去找的，‧‧‧，我和己○○是大
      哥小弟的關係」（前引本院第二二九一號審理卷(一)第一二
      九頁）、「當天他們押完人之後，己○○有打電話給我，
      我正在耕讀園和朋友泡茶，他說他山路找不到，當時他就
      到耕讀園來載我，他載我到文心路和陜西路口在那裡等，
      他那時是開紅色的休旅車，那時車上只有我們兩個人。」
      （同案卷(一)第一五一、一五二頁）、「手機、六支行動電
      話、紙箱等都是我買的，還有手銬我買了兩副，因為己○○叫我買兩副手銬，還買了十三萬多的帳戶，‧‧‧，手
      銬附有鑰匙，我都一起拿給己○○。」（同案卷(二)第三三
      三頁反面）、「二十六日那天，己○○走到對方的車子去
      說話，講沒有幾句，後來兩臺車就一起上大湖山莊，那個
      地方就是我說的牧場。己○○告訴我說另一台車上有人欠
      他很多錢，要處理債務，我是在隔天凌晨十二點、一點離
      開的，是己○○開那臺紅色休旅車載我走的，當天早上他
      打電話給我，叫我找廖繼順。我和廖說給我五個帳戶，每
      個帳戶匯一千萬元。」 (同案卷(二)第七頁）。
    臺灣高等法院臺中分院九十一年度上重訴字第二七號審理
      時，供稱：「從頭到尾都是戊○○要我跟己○○聯絡，他
      要我幫他忙，那天他們去抓人的時候，那些人都是己○○
      的小弟。」（前引臺灣高等法院臺中分院上重訴第二七號
      審理卷(二)第四○頁九十二年二月十一日審判筆錄)、「那
      天我是負責帶路到山上，到了山上之後己○○就叫我先回
      去，說明天一大早要跟許明福去領錢。」（同案卷(二)第一
      七○頁九十二年五月二十九日審判筆錄）、「我承認我有
      配合看管丙○及聯絡廖繼順匯款事宜，但我都是聽從戊○○的指示配合己○○執行。」等語（同案卷(二)第一七四頁
      九十二年五月二十九日審判筆錄）。
    臺灣高等法院臺中分院上重更（一）第四○號審理時，供
      稱：「華美街租屋處租賃契約以許光華名義簽立，是己○○決定的；由蕭金郭將許光華之身分證交給我，充作承租
      看管丙○房屋使用」、「七月二十七日是己○○打電話到
      我住處，叫我去處理領錢的事，當時我就去叫丁○○起床
      叫他去領錢」等語（前引臺灣高等法院臺中分院上重更（
      一）第四○號審理卷(一)第一五四頁、第一○八頁、第一五
      六頁）。
  (5)共犯即被告己○○之妻弟甲○○之供述，於：
    九十年八月一日警詢時，供稱：九十年七月二十六日晚上
      七時五十分許，己○○叫伊到「耕讀園茶藝館」找乙○○
      ，並與一部藍色福斯廂型車之人會合，伊約當晚八時左右
      ，到達該處，而乙○○當時已離去，伊見有一部藍色箱型
      車即向前向他們打招呼，他們說最好大家不要認識，要求
      以「鬥陣」字作為彼此稱呼，當時伊就坐上車，搭乘該部
      廂型車前往丙○住處。於同日晚上八時二十分許到達該處
      ，由伊手持茶葉禮盒做掩飾，上前毃門，並隨口說：「你
      們是支持那一位議員」，當時客廳內有二人，其中一人就
      將門開啟，迅即發現不對要關門時，被伊等其中一人持手
      槍抵住大門門縫再合力將門推開，那時侯伊就跑到外面叫
      廂型車開過來，另三名姓名、年籍均不詳之成年男子強行
      押走丙○、庚○○，押至大湖山莊，當時丙○、庚○○眼
      睛被膠帶矇住，雙手被反銬；在大湖山莊有伊及三名姓名
      、年籍均不詳之成年男子、己○○及乙○○等六人在場。
      於九十年七月二十七日晚上九時許，由伊及另一名姓名、
      年籍均不詳之成年男子將庚○○以廂型車載至臺中市○○
      路與松竹一路附近釋放，之後由己○○、乙○○等人將丙○移至華美街房屋，後來乙○○打電話給伊，叫伊至臺中
      市○○街○○路交岔路口附近等待，由乙○○帶領伊到華
      美街房屋，到華美街房屋時，有伊、乙○○及江天富等三
      人在場，並由伊等三人輪流看管丙○。於九十年七月三十
      一日下午一時許，乙○○在伊旁邊按好電話後，要伊向被
      害人家屬說：「所提供之五個銀行帳號，你們必須於下午
      二時以前，在每個帳戶匯款一百萬元，共計五百萬元，如
      無匯入金錢，後果自己想像」等語（前引警卷第十五頁反
      面～第十八頁）。
    於九十年八月一日偵查中，供稱：是伊與三名不知名的人
      去押丙○、庚○○，車子不是伊開的，伊拿一個禮盒按門
      玲後，有人來開門，有三個人就衝了進去，另一人就開箱
      型車來，進門的那三人就把被害人二人押出來，伊等五個
      人就開廂型車押二個被害人往文心路方向行駛，在車上伊
      打電話給乙○○，因為乙○○在附近等候，他告訴我押到
      人後打電話通知他，他告訴我們在文心路大雅路附近等他
      ，他開著一輛紅色的小客車來，會合時，有一個下車，與
      乙○○談話，並坐上乙○○的紅色休旅車，一起到大湖山
      莊去；之後我們二輛車就沿文心路往大坑方向駛去，將肉
      票藏放在乙○○事先找好廢棄別墅；伊、乙○○、己○○
      及四位姓名不詳的成年男子到別墅，到達時伊等輪流看肉
      票，期間伊和己○○去買東西回來時，有一個人就離開了
      ，是乙○○與肉票談贖款的，但伊有打了一通，然後將電
      話交給丙○聽，丙○向他家屬說「你有多少錢趕快匯進來
      ，讓我離開這裏」，之後伊把電話拿過來，伊向家屬說錢
      趕快匯進來，要家屬匯五千萬元；於九十年七月二十七日
      晚上八時左右，由伊開廂型車與另一名不詳男子，將庚○○載至臺中市○○路與松竹一路釋放，釋放庚○○後，當
      晚伊就返家睡覺；隔天，乙○○打電話給伊，說人質囚禁
      在華美街房屋，要伊過去看守，現場有伊、乙○○輪流看
      管丙○，有一次伊去華美街房屋與乙○○交班時，有看見
      江天富也在該處；於九十年七月三十一日，乙○○打通電
      話後，要伊跟被害人家屬說再匯五百萬元等語（前引偵查
      卷第一三六六三號第一五四頁反面～第一五六頁反面）。
    九十年八月八日於警局借提查明人質藏匿地點時，供稱：
      伊於九十年七月二十六日，騙開丙○住處大門後，即去找
      接應的福斯廂型車，另三名不詳年籍之成年男子即進入屋
      內，將丙○、庚○○綁架至車上，再至臺中市○○路與陜
      西路口與乙○○、己○○會合，再至大湖山莊拘禁丙○、
      庚○○。是該三名不詳年籍之成年男子在車上打丙○，伊
      當時坐在前座，後來，槍枝被己○○或該三名不詳年籍之
      男子帶走。在大湖山莊，丙○雙手被反銬拘禁於房間內，
      庚○○雙手被反銬拘禁於廚房內，由伊、乙○○、己○○
      及另三名不詳年籍之成年男子分別看管。於九十年七月二
      十七日下午五時五十分許，伊與另一名不詳年籍之成年男
      子，開廂型車將庚○○載至臺中市○○區○○路一段與松
      竹一路附近靠近臺電信箱排水溝處釋放。」等語（前引警
      卷第十九頁～二十頁、前引偵查卷第一三六六三號第二二
      六頁正反面）。
    九十年八月二十三日警詢時，供稱：於九十年七月二十六
      日晚上八時二十分許，伊與三名不知名之男子去押丙○、
      庚○○，另一名不知名男子負責開廂型車，共五人押二位
      被害人往文心路方向行駛，伊撥電話給乙○○，約定臺中
      市○○路與陝西路會合，會合後，其中一名不詳姓名之男
      子下車離去，後來二輛車將肉票載往大湖山莊藏放，由伊
      、乙○○、己○○及另三名不詳年籍之男子分別看管人質
      ；於九十年七月二十七日，是乙○○打電話給伊，叫伊按
      行動電話重撥鍵，再交予丙○，由丙○向家屬說「有多少
      錢匯進來，我才能離開這裡」，之後伊把行動電話拿過來
      關機。在華美街房屋與乙○○交接時，有看見江天富在客
      廳。於九十年七月三十一日下午一時許，乙○○按好電話
      號碼後，要伊向被害人家屬說：「之前給你們五個銀行帳
      號必須在下午二時前，在每戶匯款一百萬元，總共五百萬
      元，如無法匯入，後果自行想像」等語（前引警卷第二十
      二頁正、反面）。
    九十年九月十日偵查中，供稱：「己○○是我姐夫，當天
      是己○○打電話叫我到耕讀園去，我去時廂型車上有人問
      我是阿文，就叫我上車，我們就去被害人家押人，己○○
      沒有去押人。」 (前引偵查卷第一三六六三號第三七九頁
      反面～第三八一頁反面）、「當初我姐夫有叫我去押人，
      但我跟他說我體型瘦小不適合，後來我是負責騙開門。」
      、「我們押到人後，我打電話給乙○○，乙○○告訴我把
      車開到文心路陜西路口等候，我將廂型車開到該處時，我
      姐夫所駕駛的紅色休閒吉普車已在該處等我們，車內有乙○○還有我姐夫。」、「本案是我姐夫臨時找我的」等語
      (前引偵查卷第一三六六三號第三七九頁反面～第三八一
      頁反面）。
    本院另案九十年度重訴字第二二九一號九十年九月二十八
      日審理時，供稱：九十年七月二十六日晚上，至丙○住處
      ，連伊在內，五個人去丙○住處押人，他們有帶刀；當時
      是己○○、乙○○告訴伊說我負責敲門就好了，出發前乙○○有交一支行動電話給伊，說只要按重撥鍵就可以聯絡
      到他，押到人後，伊就打電話給乙○○，他叫伊至陝西路
      與文心路口會合，他跟己○○是開紅色休旅車，伊等開著
      福斯車跟在他後面，開到大湖山莊。在文心路時，乙○○
      與己○○有下車；是己○○找伊參與此案的，他是在二十
      六日下午五、六點左右才找伊去華美西街的耕讀園，在當
      天電話中，己○○說有人欠他五千六百萬的賭債，要抓這
      個人出來，問伊是否要參與，己○○是伊的親姐夫；在華
      美街房屋看管丙○時，有見過江天富一次，當時伊是去接
      乙○○的班，去時乙○○與江天富坐在客廳聊天，他們二
      人說很累，要回去休息，就換伊看管丙○；是己○○叫伊
      釋放庚○○，也是己○○叫伊到華美街房屋看管丙○等語
      （前引本院第二二九一號審理卷(一)第六七頁～第七○頁頁
      ）。於同案九十一年二月五日審理時供稱：七月二十六日
      抓人質那天伊有去，伊在大湖山莊一天；庚○○是在二十
      七日晚上釋放的，是己○○在大湖山莊告訴伊釋放的，說
      完之後，伊就先走，他還在那裡看守丙○；在大湖山莊有
      伊、蕭、殷還有四個年輕人，共七個人，在大湖山莊的時
      候伊先去釋放人質，蕭和殷都還在場；記得在大湖山莊時
      ，是己○○買東西給伊等吃；是己○○叫伊去華美街那裡
      看守丙○，伊放完庚○○以後就回家睡覺，之後就接到己○○的電話，伊去華美街的時候是接乙○○的班，那時己○○亦在場，當場只有蕭、殷，沒有四個年輕人等語（前
      引本院第二二九一號審理卷(二)第九頁、第十頁）。於同案
      九十一年二月二十六日審理時供稱：釋放庚○○是己○○
      指示伊釋放的，己○○當面指示伊釋放庚○○時，乙○○
      不在現場等語（前引本院第二二九一號審理卷(二)第四三頁
      ）。於同案九十年五月二十一日審理時供稱：己○○是伊
      姐夫。當初擄人是做何事伊不清楚，他說被害人欠他錢，
      那些年輕人是己○○找的；當天槍、刀應該是己○○找那
      些年輕人準備的，那天是己○○叫伊跟那些年輕人會合去
      綁票；大湖山莊有伊、己○○、年輕人在場；在華美街伊
      有看過己○○、乙○○、江天富，那是我去接班時候看到
      的等語（前引本院第二二九一號審理卷(二)第三三○頁～第
      三三二頁）。
  (6)雖證人即共犯乙○○、甲○○與丁○○三人於本院本案審判
    期日行交互詰問程序，改易前供而飾詞結證：1.乙○○證稱
    ：本案擄人的主謀是戊○○（原誤稱為鄭林桐，下同），伊
    是從董事長戊○○那裡知道此事的，說有人欠聰敏賭債，大
    約是七月二十日左右，策劃完買帳戶，然後再綁人，應該是
    聰敏與戊○○決定要抓人的，伊在另案始終都說策劃的人是
    己○○不是戊○○，是為了替戊○○掩飾，現在伊不願再幫
    他掩飾了，伊是在另案二審中才講出戊○○；戊○○本來要
    委託己○○處理本件債務糾紛，己○○表示他沒有空，才轉
    介甲○○參加；是甲○○他們去抓人，抓人當天伊要去跟甲○○會合，而向己○○借車，但因為己○○的車是新車，己○○不願意借伊，表示願意載伊，伊先要己○○載伊去文心
    路口、陝西路口與甲○○他們會合，再載伊去大坑大湖山莊
    ；己○○在山上有看到兩名被押制的人質，甲○○有跟己○○說這兩人中有一人有債務糾紛另一人沒有，所以己○○才
    對甲○○說沒有債務糾紛的人不要抓他，不然會出事情；後
    來甲○○有釋放一名人質，放人的時候伊不在場；是伊要丙○家屬拿出五千萬元，伊有提供丙○家屬五個匯款帳號，要
    求每個帳戶匯款一千萬元，該等帳是戊○○要伊去買的，買
    帳戶總共花了十三、十四萬元，錢是戊○○給的，他總共給
    了二十萬元作為購買帳戶之用；伊在警詢及偵查中，供稱是
    被告己○○給伊二十萬元去買帳戶，是因為當時伊要掩護戊○○，所以才會講己○○，而且那時伊被刑求，又不太認識
    己○○，因此伊不得不說是己○○提供買帳戶的錢；贖款一
    百萬元的部分已經領出六十八萬元，五百萬元部分沒有領出
    來，領出來的錢都交給戊○○，是伊叫丁○○、江天富約許
    明福去領的，己○○不知領錢的事；將丙○轉至華美街的房
    子是伊要丁○○去租的，許光華的身分證及租金都是戊○○
    身邊的聰敏拿給伊的；己○○沒有參加兩處地方的看管人質
    ，己○○沒有去過華美街的房子；伊等看管人質的地方實際
    上有三個，第一個是在大湖山莊，第二個是在耕讀園旁鄭林
    桐公司，第三個是華美街，在鄭林桐公司時，戊○○都有在
    場，也有看到人質被看管，領來的贖款也都是交給他云云（
    本院本案審理卷第一○七頁～第一一八頁）。2.甲○○證稱
    ：是乙○○本人欠己○○的朋友一筆二、三十萬的錢，已經
    約好幾次要談還債的事，乙○○都失約，案發那天伊與己○○約乙○○談還債的事，伊當天才認識乙○○，是在華美西
    街的耕讀園，時間是七月二十六日當天下午五、六點的時候
    ，伊與己○○、乙○○都在場，乙○○那邊還有一堆人約七
    、八人在場泡茶，來來去去的；乙○○說他要去處理一筆債
    務，先去把錢收一收，才有錢還，乙○○本來要己○○一起
    去收這筆債務，但己○○說他沒有空，問伊是否有空跟乙○○一起去處理這筆債務，順便把乙○○欠他的錢一起拿回來
    ，己○○在耕讀園沒待多久就離開了；伊離開耕讀園後跟乙○○去處理債務，帶回丙○，約晚上九點多的時候，己○○
    打電話給乙○○，乙○○說我們人在大坑山上，己○○就到
    大坑山上來，應該是乙○○下山去帶他上山；己○○到大坑
    山上，伊有跟他說沒收到錢，還跟他說與乙○○去處理的這
    一筆錢好像不單純，伊有告訴己○○他們去抓了兩個人，伊
    有跟他講這好像是去綁票的感覺，覺得怪怪的，己○○要伊
    不要管，看是不是把人放掉；伊有要他去與乙○○談伊不要
    繼續做下去，談的結果如何伊不知道，但己○○先走，我繼
    續參與看管，己○○沒有告訴伊與乙○○談的結果，也沒有
    告訴伊不要再繼續做下去，乙○○則要伊幫他看人看到天亮
    ；綁架過程中先放走庚○○，是乙○○決定的；後來一直到
    八月一日上午六時伊被警察查獲前二十分鐘，伊去己○○家
    找他，去跟他說伊不要再參與此事，伊要把人放掉，他說好
    ，去把人放掉，伊是找不到乙○○談這件事情，所以才去找
    己○○，因為伊覺得己○○社會經驗比較多，講話比較正道
    ，所以伊才把這件事情告訴他，並不是因為己○○有參與這
    件事情的主導才去請示他；伊雖在警局、偵查中及法院審理
    中都說己○○有參與此事，而且有輪流看管人質，但伊後來
    在二審時就已翻供，伊之前所說不實在，是因為被刑求所以
    才會這樣講，那些筆錄是乙○○與警察先做好之後才來問伊
    的，希望伊配合，而在偵查中及法院審理中，伊之所以還這
    麼講是因為伊怕被借提；伊涉案被判刑九年，一審判完之後
    伊沒有上訴，案件已經確定，伊就去執行，伊認為一審的判
    決的事實正確合理所以就沒有上訴云云（本院本案審理卷第
    一八六頁）。3.丁○○證稱：伊與乙○○住一起，因為伊從
    台北下來他一直很照顧伊，乙○○一開始去買人頭帳戶，只
    是說要去談事情，乙○○要伊陪他去戊○○的家裡拿二十萬
    的現金去買人頭帳戶，買完人頭帳戶之後，伊問他買這些帳
    戶的目的，乙○○才說要幫朋友處理債務，於被捕後更一審
    時，伊才知道乙○○的朋友就是戊○○；丙○被綁架時，伊
    未在場，也沒有看過人質，伊只有參與領錢及租房子的部分
    ；是乙○○要伊去租房子及領錢，領錢是由賣人頭帳戶的許
    明福去領錢，許明福錢領好後，伊再把錢拿回來在戊○○的
    公司交給乙○○，伊有看到乙○○把錢交給戊○○，人頭帳
    戶總共領了六十八萬元，乙○○叫伊拿五千元給許明福；租
    房子是伊與跟乙○○一起去看房子，後來他要伊去租，伊有
    問他租房屋目的，他說是要開設賭場用的，伊跟仲介談好了
    ，乙○○就拿錢跟一張身分證給伊去跟仲介訂約，伊記得相
    片上的人是個五十幾歲的人，伊是用身分證上面名字的名義
    去簽約的，乙○○有告訴伊該張身分證是別人交給他的，至
    於是何人交給他的，乙○○沒有說，伊也沒有問；伊在參與
    本案過程中未見過己○○，亦未聽過乙○○提過己○○的名
    字云云（本院本案審理卷第第一九五頁～第一九八頁）。惟
    查：
    共犯乙○○先前於另案臺灣高等法院臺中分院九十一年度
      上重訴第二七號審理中，自九十一年十月二十九日具狀自
      白答辯狀（前引臺灣高等法院臺中分院上重訴第二七號審
      理卷(一)第二○六頁）起，即翻異前詞改辯稱：本案主謀是
      外號「鄭董」或「桐哥」之鄭明桐，鄭明桐在伊解除禁見
      後曾多次探監，另鄭明桐公司地址是在台中市○區○○○
      街二段三一九號，當時人質也曾在該處押了一、二天云云
      ，然經臺灣高等法院臺中分院向臺灣臺中看守所調取自共
      犯乙○○被收押迄九十一年十二月間前往探監之親友資料
      顯示，並無鄭明桐其人，而僅於九十一年七月五日有名為
      「戊○○」之人前來探視（前引臺灣高等法院臺中分院上
      重訴第二七號審理卷(二)第二十～二十三頁），可知共犯乙○○當時所稱之「鄭明桐」係「戊○○」之誤。雖共犯丁○○於臺灣高等法院臺中分院九十一年度上重訴第二七號
      調查時也附和被告乙○○上開供詞，並稱有目睹乙○○將
      錢交給戊○○云云（前引臺灣高等法院臺中分院上重訴第
      二七號審理卷(二)第四十二頁）；然經臺灣高等臺中分院調
      查結果，依共犯乙○○所供「．．．二十七日當天領完錢
      後，江天富、丁○○問我人在那裡，我說我在戊○○公司
      ，他們二人到戊○○的公司找我將錢交給我，我就把錢再
      交給戊○○」云云（前引臺灣高等法院臺中分院上重訴第
      二七號審理卷(二)第四十頁）；與乙○○在本院另案九十年
      度重訴字第二二九一號審理中所稱：伊是將錢交給己○○
      等語（前引本院第二二九一號審理卷(一)第第七十一頁）已
      互有不符；且丁○○當時係與乙○○同住在台中市○○○
      街二四一之十二號七樓，此業據共犯丁○○供明在卷（前
      引偵查卷第一三六六三號第二九九頁）；另共犯江天富就
      其與丁○○領錢後之行蹤及金錢之流向又供稱：伊與丁○○領完錢就坐計程車回乙○○、丁○○住處，伊就離開，
      並沒有到戊○○的公司等語（前引本院第二二九一號審理
      卷(一)第七十六頁、臺灣高等法院臺中分院上重訴第二七號
      審理卷(二)第四十一頁），與共犯乙○○、丁○○所供更矛
      盾互見；而戊○○復經臺灣高等法院臺中分院傳拘未著，
      有送達證書及拘票回證附於該案卷可稽，是共犯殷雲殷、
      丁○○所稱錢係交給戊○○云云亦難採信。況共犯乙○○
      所稱鄭董為共犯並為主使者乙節倘若屬實，則何以共犯乙○○及甲○○、丁○○、江天富就此重要之事項於此之前
      的歷次警詢、偵查及法院審理中始終不曾提及有所謂「戊○○」之人？乙○○等人若曾在戊○○公司拘禁人質一～
      二天，則其又何須大費周章使用假名再承租華美街之房屋
      以供藏匿人質？且臺灣高等法院臺中分院九十一年度上重
      訴第二七號審理中，依共犯乙○○所提供之戊○○公司地
      址即台中市○○○街○段三一九號，委請何安派出所九十
      年間擔任何源里、何福里近華美西街一帶警勤區之員警張
      富文、陳南光二人實地訪查結果，據台中市○○○街○段
      三一九號屋主林金寶女士敘明於九十一年間七月間並未出
      租該屋予所謂戊○○之人，也不認識戊○○，目前該屋已
      出租訴外人蕭雅文，此有張富文、陳南光職務報告書乙紙
      附卷足稽（前引臺灣高等法院臺中分院上重訴第二七號審
      理卷(二)第一三七頁）；被害人丙○又證稱印象中只換過一
      次地點（前引偵查卷第一三六六三號第一○○頁正面第七
      、八行）；且由共犯乙○○於警詢、偵查及本院另案九十
      年度重訴字第二二九一號審理中既未提及戊○○其人，乃
      遲於臺灣高等法院臺中分院九十一年度上重訴第二七號審
      理中始改稱本案之主謀係戊○○，核與江天富所稱未曾見
      過戊○○之人，彼此供詞亦有出入，尚無從依乙○○、丁○○二人事後所為翻異，率認戊○○亦為本案之共犯。上
      情業經臺灣高等法院臺中分院九十一年度上重訴字第二七
      號、九十二年度上重更（一）字第四○號及九十三年度上
      重更（二）第二六號判決認定綦詳，有該等判決書附卷可
      考。
    證人即共犯乙○○於本院本案審理雖仍執上開翻供後之相
      同說詞，供稱本案擄人勒贖之主謀係戊○○，並聲請本院
      調取乙○○羈押期間，戊○○前往臺灣臺中看守所探視乙○○之接見登記資料，及傳訊戊○○。而除戊○○經傳喚
      未到庭外，雖據臺灣臺中看守所於九十四年六月二十九日
      函覆本院所檢附乙○○在押期間之接見及寄錢資料，固顯
      示「戊○○」之人確有多次接見在押之乙○○，並於九十
      一年三月五日之接見登記資料上記載戊○○對乙○○說：
      「能幫那些少年仔能脫就脫，你都扛起來嗎？」等語（本
      院本案審理卷第一四七頁），及戊○○確於九十三年七月
      二十三日寄錢三千元給乙○○（本院本案審理卷第一五三
      頁，按當時乙○○早於上訴審翻供，供出戊○○為主謀）
      。然該等接見紀錄，不過係戊○○要乙○○為其他少年脫
      罪而扛下罪責之對話，除尚不足以逕認戊○○就是擄人勒
      贖之籌劃主謀外，且戊○○並未要求乙○○將責任推給被
      告己○○，顯見乙○○自警詢時起即供稱主謀係己○○乙
      節，乃係乙○○自由之陳述。雖乙○○於本院本案審理時
      改稱以前供出己○○係遭警刑求所致云云，但乙○○於九
      十年八月二日經檢察官聲請羈押，於本院訊問時亦明確供
      稱：在警詢及檢察官偵訊時所供均實在，沒有被刑求等語
      （參本院九十年度聲羈字第四二四號卷第八頁），是其事
      後於本院本案審理所稱遭刑求之說詞，顯無可採。質言之
      ，上開乙○○之看守所接見登記資料，與被告己○○是否
      有參與本案擄人勒贖，並無直接關連，尚不得據為有利於
      被告己○○之佐證。再者，乙○○雖於上開臺灣高等法院
      臺中分院九十一年度上重訴第二七號審理中，自九十一年
      十月二十九日具狀自白答辯狀起，改稱本案主謀是戊○○
      云云，由是，倘本案擄人勒贖果與己○○無關，乙○○至
      此自無再緊咬己○○係共犯之必要！但細究乙○○之該自
      白答辯狀，其內仍直指己○○係籌劃擄人勒贖之主謀，並
      對己○○參與其事詳為記述，甚至乙○○於此後迄至更一
      審之法院歷次審問，仍依然堅稱己○○涉案而參與其事（
      見上開所臚列乙○○之歷審供述），此與乙○○於本院本
      案所為有利於被告己○○之證言亦有不符，而該等自白答
      辯狀及審訊供述均無刑求情事，益徵乙○○於另案所為己○○為主謀之陳述屬實，而己○○是否涉案，亦與乙○○
      事後改稱戊○○涉案與否，誠為二事。
    證人即共犯乙○○、甲○○於本案審理中就有關被告己○○非主謀，並未涉案之證述，除與乙○○、甲○○各自於
      上開另案警詢、偵查及歷審法院審理中所為之供述，顯有
      不符外，亦與乙○○、甲○○彼此於本院本案之證述歧異
      ，此由乙○○、甲○○二人就彼此何故於九十年七月二十
      六日前往耕讀園會面？及己○○如何一同前往大湖山莊？
      等陳述，與被告己○○於上開本院九十四年四月二十一日
      訊問供稱：九十年七月二十六日當天晚上，伊帶甲○○到
      耕讀園找乙○○找工作，介紹他們認識後伊就走了云云，
      明顯彼此歧異，即可看出端倪。何況甲○○於本院本案結
      證時亦陳稱：伊涉案被判刑九年，一審判完之後伊沒有上
      訴，案件已經確定，伊就去執行，伊認為一審的判決的事
      實正確合理所以就沒有上訴等語（本院本案審理卷第一九
      二、一九三頁），顯見本院九十年度重訴字第二二九一號
      所認定之犯罪事實無訛，而為甲○○所信服。至證人丁○○部分，有關買帳戶之金錢是何人所提供，及擄人贖款後
      如何交付乙○○，乙○○再交給戊○○等情之證述，亦與
      乙○○於上開另案之陳述不符。是乙○○、甲○○就此部
      分於本院之證述真實性存疑！均不可採。
    另據證人乙○○於本院審理中之證稱：甲○○係己○○轉
      介而參加本案行動，且己○○確曾駕車搭載伊與甲○○等
      人於台中市○○路與陝西路口會合，隨後並一同前往台中
      市大坑山區之大湖山莊別墅，己○○並目睹二名人質被押
      制，且於伊不在場時，叫甲○○釋放人質庚○○等情，此
      與乙○○及甲○○於另案之供述相符。即被告己○○於本
      院本案審理時亦自承：九十年七月二十六日當天傍晚，伊
      有跟乙○○在一起，伊有帶甲○○到華美西街耕讀園去找
      乙○○，伊約待了一、二十分鐘就走了，伊留甲○○在乙○○那裡；當天晚上約八、九點伊有去大湖山莊別墅，是
      乙○○帶伊去，伊在那裡看到甲○○及其他不認識的人，
      約有五、六個人，伊有目睹甲○○他們扶著一個人，甲○○有將他們去強行把人帶走的事告訴伊，伊當時有叫甲○○要放人等語（本院九十四年四月二十一日訊問筆錄，參
      本案審理卷第二九頁～第三二頁），就此而言，亦與乙○○、甲○○於本案及另案之供述相符。顯見被告己○○於
      本案擄人勒贖案發生之重要時刻應非無端恰巧在場，況被
      告己○○又能於乙○○不在場時，責令甲○○釋放人質庚○○，益徵己○○實際有參與本案擄人行動，並立於主導
      地位之一。
  (7)被告之辯護人周春霖律師於本院聲請傳訊證人陳柄誠，以資
    證明被告己○○於九十年七月二十六日下午至該晚，均與證
    人陳柄誠在台中市○○○街魚友釣蝦場釣蝦，並未參與本案
    之擄人勒贖犯行。而經本院於九十四年六月十五日行交互詰
    問，證人陳柄誠結證供稱：九十年七月二十六日早上伊在賣
    豬肉，下午到被告己○○家裡問六合彩明牌，伊是下午約四
    、五點到被告家，約六點左右與被告一起去華美西街之魚友
    釣蝦場，約晚上九時左右各自離開，從當日下午四、五點會
    牌起至晚上九點離開釣蝦場止，被告均與伊在一起，未離開
    過，且無其他人同行，從四、五點起到晚上九點時亦無其他
    人去找被告云云；惟查，被告己○○上開於本院九十四年四
    月二十一日送審接押訊問時即供稱：九十年七月二十六日當
    天傍晚，伊有跟乙○○在一起，伊有帶甲○○到華美西街耕
    讀園去找乙○○，伊約待了一、二十分鐘就走了，伊留甲○○在乙○○那裡，當天晚上約八、九點伊有去大湖山莊，是
    乙○○帶伊去的等語（本案審理卷第二九頁～第三二頁）；
    而被告之辯護人黃興木律師於本院九十四年五月十一日庭提
    之準備書狀第三頁第7.點亦載明「被告供明九十年七月二十
    六日下午六時許，伊是帶小舅子甲○○到耕讀園去找乙○○
    」等語（本案審理卷第七一頁）；另共犯乙○○與甲○○上
    開供述亦均供稱己○○於七月二十六日下午及晚上均曾在耕
    讀園及大湖山莊出現等語，凡此均與證人陳柄誠上開證述明
    顯不符，是證人陳柄誠之上開證詞無非係迴護被告之不實陳
    述，委無可採。（有關證人陳柄誠就被告己○○於案發時不
    在場之重要事項所為不實之證言，是否觸犯偽證罪嫌，應由
    檢察官依法處理。）
  (8)綜上調查，共犯乙○○、甲○○二人於前開警詢、偵查及另
    案法院審理所供之自白，與被害人丙○、庚○○等二人所為
    前揭供述，及證人廖繼順、程鄉對之證詞，暨洗錢共犯許明
    福等人之供述互核大致相符，亦與共犯丁○○於偵查、江天
    富於本院九十年聲羈第四二四號一案一致自白有去耕讀園，
    並有與乙○○前去大湖山莊之廢棄別墅，在大湖山莊時即知
    係擄人勒贖之前揭供述亦無出入。此外，尚有執行○七二七
    專案照片五幀，領款照片二幀，廣告一紙，搜索、扣押筆錄
    六紙、匯款回條五紙、匯出匯款庫款轉移回款聯（２）、取
    款條、不動產租賃契約書各一紙，救出被害人丙○時之現場
    照片二十四幀，事後模擬重建現場時之照片十八幀在卷可參
    。並有如附表一所示共計四十個之活期存款帳戶之四十本存
    摺、印章七枚及金融卡四十張，膠帶一袋，手銬（含鐵鍊）
    二付，紙箱一只，門號：0000000000號、000
    0000000號、0000000000號、00000
    00000號、0000000000號、0000000
    000號、0000000000號、000000000
    0號、0000000000號、0000000000號
    行動電話手機各一支（含ＳＩＭ卡），帳戶詳細資料及聯絡
    電話八張等證物扣案可資佐證。足認被告己○○與乙○○、
    丁○○、江天富、甲○○等人確有參與本件擄人勒贖之犯行
    ，被告己○○事後徒言否認犯行，顯係事後卸責之詞，委無
    足採。
(三)、關於行使偽造私文書部分：
　(1)藏匿人質之臺中市○○街一○四號三樓之一該房屋，係共犯
    乙○○，帶同共犯丁○○一同至上開華美街房屋，與案外人
    余育昇洽談承租該房屋之事宜，嗣再將被告己○○所交付「
    許光華」國民身分證一張，轉交由被告丁○○持向案外人余
    育昇以「許光華」名義，承租上開華美街房屋，丁○○並在
    不動產租賃契約書上，偽簽「許光華」之署押共計四枚，進
    而偽造「許光華」承租該房屋之不動產租賃契約書之私文書
    ，並將其中一份偽造之不動產租賃契約書，持以行使交付予
    案外人余昇育之事實，業據共犯乙○○、丁○○於偵查及本
    院另案九十年度重訴字第二二九一號審理中坦承在卷（前引
    本院第二二九一號審理卷(一)第一四九、一五○頁）；證人余
    昇育於警局、偵查及本院另案九十年度重訴字第二二九一號
    審理中復一致證稱該華美街之房間當時係由共犯乙○○、丁○○二人前來看屋，由丁○○持許光華身分證簽租約等語（
    見偵查卷第一三六六三號第三八二頁反面、三八八頁反面、
    本院第二二九一號審理卷(二)第二六六頁）；及共犯甲○○於
    九十年八月一日警詢時亦供稱：上開華美街房屋係由乙○○
    所承租等語（前引警卷第十七頁反面）。
  (2)另乙○○於本院另案九十年度重訴字第二二九一號審理中明
    確供稱：「我和丁○○一起去看房子，看完房子之後，我約
    拿三、四萬元給丁○○，原先己○○和我說要用一間麻將間
    ，我是和丁○○說要租一間房子，作為麻將用，之後我和有
    一起去看房子，之後蕭交付給我許光華的身分證、錢後，我
    將身分證、錢交給丁○○去租房子。」（前引本院第二二九
    一號審理卷(一)第一五○頁）、「租華美街的時候，身分證是
    己○○交給我，我拿給丁○○叫他去租。」（前引本院第二
    二九一號審理卷(二)第四三頁）等語。復於臺灣高等法院臺中
    分院上重更（一）第四○號審理時，供稱：華美街租屋處租
    賃契約以許光華名義簽立，是己○○決定的；由蕭金郭將許
    光華之身分證交給伊，充作承租看管丙○房屋使用等語（前
    引臺灣高等法院臺中分院上重更（一）第四○號審理卷(一)第
    一五四頁、第一○八頁）。
  (3)此外，復有不動產租賃契約書一紙在卷可稽。雖被告己○○
    與甲○○、江天富及其餘不詳姓名之共犯，於承租該房屋時
    並未到場參與，但渠等係為求擄人勒贖之目的，由被告己○○決定，並推由共犯乙○○、丁○○持己○○所交付之「許
    光華」身分證前往承租，且簽立不實名義之租約，以為藏匿
    人犯用，於渠等犯意聯絡之範圍內，自仍負共犯之責。被告
    己○○此部分犯行事證亦臻明確，依法應予論科。
  (4)雖被告辯護人黃興木律師另聲請調取起訴書附表十五編號35
    號變造之賴志陽身分證與編號79號乙○○自承由其製作之帳
    戶詳細資料及聯絡電話表，以核對筆跡是否相符，用以證明
    變造之「許光華」身分證，亦應為乙○○所變造。惟查，共
    犯乙○○於另案已就「許光華」身分證係由被告己○○所交
    付乙節供述綦詳，即使其於本院本案審判中改供為有利於被
    告己○○之證述而稱：「許光華」的身分證及租金都是戊○○身邊的聰敏拿給伊的云云，但從未自承該「許光華」身分
    證係渠所自行變造。且公訴意旨及本院前開認定之犯罪事實
    ，均未認定「許光華」身分證係被告己○○所變造，僅起訴
    及認定己○○「交付」已變造之「許光華」身分證予乙○○
    使用；況該「賴志陽」之身分證是否係乙○○所變造，與原
    起訴意旨及本院上開認定之事實，並無直接關聯，無再為調
    查之必要，併此敘明。
二、(一)、按被告己○○犯罪後，懲治盜匪條例業於九十一年一月
    三十日，經總統以華總一義字第○九一○○○一五○八○號
    公布廢止；刑法增訂、修正條文亦於同日，經總統以華總義
    字第○九一○○○一五一一○號公布，並均自同年二月一日
    發生效力。復按按懲治盜匪條例為刑法之特別法，該條例既
    經廢止，則在該條例廢止前之盜匪案件，自應回歸普通刑法
    予以論罪科刑，而在該條例廢止之同時，刑法有關強盜罪之
    相關規定並經修正，故應依刑法第二條第一項之規定，應就
    修正後刑法強盜罪之相關規定與被告行為時之懲治盜匪條例
    第二條第一項第九款之規定，作新舊法比較。經綜合比較修
    正後之刑法第三百四十七條第一項（法定刑為死刑、無期徒
    刑或七年以上有期徒刑）與被告己○○行為時之懲治盜匪條
    例第二條第一項第九款（法定刑為死刑）之規定後，應以裁
    判時之修正後刑法第三百四十七條第一項之規定，有利於被
    告己○○，是依刑法第二條第一項前段規定，應適用裁判時
    之新法即修正後刑法第三百四十七條第一項之規定，對被告
    己○○論科。
(二)、核被告己○○所為，係犯修正後刑法第三百四十七條第一項
    之擄人勒贖罪、同法第二百十六條、第二百十條之行使偽造
    私文書罪，及洗錢防制法之第九條第一項洗錢罪。(1)被告己○○與乙○○、丁○○、江天富、甲○○及另四名姓名、年
    籍均不詳之成年男子就上開犯行，及就第一筆一百萬元之洗
    錢部分另與許明福、葉福成間，均有犯意聯絡及行為分擔，
    為共同正犯。(2)被告己○○與乙○○、丁○○等人所犯共同
    偽造許光華署押之行為，為偽造私文書之階段行為，而偽造
    私文書之低度行為，復為嗣後共同持以行使之高度行為所吸
    收，均不另論罪。(3)被己○○等擄人勒贖一夥人，於七月二
    十七日程鄉對匯入第一筆贖金時，即由丁○○、江天富偕同
    許明福、葉福成前去遠東銀行、中興銀行、泛亞銀行提領贖
    款、轉帳後再利用提款機領錢之行為，及後續於程鄉對各匯
    一百萬元至附表三之帳戶後，又利用語音轉帳之方式，接連
    將各人頭戶內之錢化整為零，以達掩飾、隱藏其等不法犯罪
    所得財產之目的，均無非係達其單日洗錢之接續動作，應各
    論以一罪。(4)被告己○○等人前後二次洗錢犯行、犯罪構成
    要件相當，顯係基於概括犯意而為之，為連續犯，應以洗錢
    一罪論。(5)被告己○○所犯上開各罪間，互有方法、結果之
    牽連關係，為牽連犯，應依刑法第五十五條規定，從一較重
    之共同擄人勒贖罪處斷。(6)被告己○○等人共同以一擄人勒
    贖行為，同時擄取被害人丙○、庚○○二人，觸犯擄人勒贖
    二罪，為想像競合犯，應依刑法第五十五條規定，從一情節
    較重之擄取被害人丙○之擄人勒贖一罪論斷。(7)公訴人就被
    告己○○所犯洗錢防制法部分，雖未據起訴，但業於起訴書
    事實欄內詳敘，嗣亦經蒞庭公訴檢察官於本院九十四年六月
    十五日審判期日補充增列洗錢防制法第九條第一項之罪名，
    且該部分犯行，與檢察官業已起訴之擄人勒贖部分有方法結
    果之牽連關係，屬裁判上一罪，本院自得一併加以審究。爰
    審酌被告己○○尚值中壯年，竟不思腳踏實地，憑本事循正
    途賺取金錢，以回饋社會，反而為謀不法之財物，利用年輕
    力壯之乙○○、甲○○等人擄走被害人丙○及庚○○，並向
    被害人丙○之家屬開價勒取高達五千萬元之巨額贖金，使被
    害人丙○、庚○○之身心遭受重大打擊，其中被害人丙○復
    被威脅須籌集贖款，被告己○○等一夥人之行為顯已嚴重危
    害社會治安，破壞社會秩序，惡性重大，被告己○○與乙○○同處於主謀籌劃之角色，犯罪情節較其他共犯為重，犯罪
    後，避而不到案，到案後亦否認犯行，未見悔意等一切情狀
    ，量處如主文所示之刑，且被告己○○依犯罪之性質認有褫
    奪公權之必要，爰褫奪公權十年，以示懲儆。末查，扣案
    之如附表一至四十所示共計四十個之活期存款帳戶之四十本
    存摺、及金融卡四十張、蔡佩珊、詹惠期、王仁宏、賴文彬
    、林芳崧印章各一枚，葉福成黃月香印章各二枚、計九枚（
    參本院第二二九一號審理卷(一)第一○一～一○四頁），手銬
    （含鐵鍊）二付，手錶鑰匙一支，紙箱一只，帳戶詳細資料
    及聯絡電話八張，及門號：0000000000號、00
    00000000號、0000000000號、0000
    000000號、0000000000號行動電話各一支
    （含ＳＩＭ卡），均係共犯乙○○所有，門號：00000
    00000號行動電話一支（含ＳＩＭ卡）係共犯丁○○所
    有，門號：0000000000號行動電話一支（含ＳＩ
    Ｍ卡）係共犯甲○○所有，門號：0000000000號
    行動電話一支（含ＳＩＭ卡）係共犯江天富所有，且均供被
    告己○○與共犯乙○○、丁○○、江天富、甲○○等共犯擄
    人勒贖犯罪所用之物，業據共犯乙○○、丁○○、江天富及
    甲○○等四人分別供承在卷，均應依刑法第三十八條第一項
    第二款規定沒收。共犯丁○○於不動產租賃契約書上所偽
    造之「許光華」署押共計四枚（一式二份，每份二枚），應
    依刑法第二百十九條規定，宣告沒收。另扣案膠帶一袋，共
    犯乙○○否認為其所有，亦無證據證明係屬被告己○○或其
    他共犯所有，不予沒收。
據上論斷，應依刑事訴訟法第二百九十九條第一項前段、洗錢防
制法第九條第一項，刑法第十一條前段、第二條第一項前段、第
二十八條、第五十六條、第二百十六條、第二百十條、（修正後
）第三百四十七條第一項、第五十五條、第三十七條第二項、第
三十八條第一項第二款、第二百十九條，判決如主文。
中　　華　　民　　國　　94　　年　　9 　　月　　7 　　日
                        刑事第五庭
                        審判長  法　官　賴恭利
                                法　官　巫淑芳
                                法　官　劉麗瑛
以上正本證明與原本無異。
如不服本判決，應於送達後十日內向本院提出上訴狀（須附繕本
），上訴於臺灣高等法院臺中分院。
                                書記官　陳貴卿
中　　華　　民　　國　　94　　年　　9 　　月　　7 　　日
附錄論罪科刑法條：
刑法第二百十條：
偽造、變造私文書，足以生損害於公眾或他人者，處五年以下有
期徒刑。
刑法第二百十六條：
行使第二百十條至第二百十五條之文書者，依偽造、變造文書或
登載不實事項或使登載不實事項之規定處斷。
刑法第三百四十七條第一項：
意圖勒贖而擄人者，處死刑、無期徒刑或七年以上有期徒刑。
洗錢防制法第九條第一項：
洗錢者，處五年以下有期徒刑，得併科新臺幣三百萬元以下罰金
。
附表一：人頭帳戶之銀行及帳號資料表
┌──┬───┬────────────┬──────────┬──┬──┐
│編號│ 姓名 │  銀    行    名    稱  │    帳        號    │數量│備考│
├──┼───┼────────────┼──────────┼──┼──┤
│ 一 │葉福成│聯信商業銀行公益分行    │000-000-00000000    │ 一 │    │
├──┼───┼────────────┼──────────┼──┼──┤
│ 二 │葉福成│三信商業銀行營業部      │00-0-0000000        │ 一 │    │
├──┼───┼────────────┼──────────┼──┼──┤
│ 三 │葉福成│中興商業銀行台中分行    │000-000-000000      │ 一 │    │
├──┼───┼────────────┼──────────┼──┼──┤
│ 四 │葉福成│遠東商業銀行公益分行    │000-000-0000000-0   │ 一 │    │
├──┼───┼────────────┼──────────┼──┼──┤
│ 五 │林芳崧│聯信商業銀行繼光分行    │000-000-00000000    │ 一 │    │
├──┼───┼────────────┼──────────┼──┼──┤
│ 六 │林芳崧│慶豐商業銀行台中分行    │000-00-000000-0-00  │ 一 │    │
├──┼───┼────────────┼──────────┼──┼──┤
│ 七 │林芳崧│華南銀行台中民權路分行  │000-00-000000-0     │ 一 │    │
├──┼───┼────────────┼──────────┼──┼──┤
│ 八 │林芳崧│台中商業銀行營業部      │000-00-0000000      │ 一 │    │
├──┼───┼────────────┼──────────┼──┼──┤
│ 九 │林芳崧│交通銀行台中分行        │000-00-000000-0     │ 一 │    │
├──┼───┼────────────┼──────────┼──┼──┤
│ 十 │林芳崧│上海商業銀行台中分行    │00000000000000      │ 一 │    │
├──┼───┼────────────┼──────────┼──┼──┤
│十一│王仁宏│華信商業銀行台中分行    │000-000-0000000-0   │ 一 │    │
├──┼───┼────────────┼──────────┼──┼──┤
│十二│王仁宏│中興商業銀行民權分行    │000-00-0000000      │ 一 │    │
├──┼───┼────────────┼──────────┼──┼──┤
│十三│王仁宏│彰化銀行總行營業部      │0000-00-00000-000   │ 一 │    │
├──┼───┼────────────┼──────────┼──┼──┤
│十四│王仁宏│泛亞商業銀行民權分行    │000-000-00000-0     │ 一 │    │
├──┼───┼────────────┼──────────┼──┼──┤
│十五│王仁宏│亞太商業銀行營業部      │0000-00-00000-0-0   │ 一 │    │
├──┼───┼────────────┼──────────┼──┼──┤
│十六│王仁宏│合作金庫銀行台中分行    │0000-000-000000     │ 一 │    │
├──┼───┼────────────┼──────────┼──┼──┤
│十七│詹惠期│上海商業銀行台中分行    │00000000000000      │ 一 │    │
├──┼───┼────────────┼──────────┼──┼──┤
│十八│詹惠期│慶豐商業銀行台中分行    │000-00-000000-0-00  │ 一 │    │
├──┼───┼────────────┼──────────┼──┼──┤
│十九│詹惠期│台中商業銀行營業部      │000-00-0000000      │ 一 │    │
├──┼───┼────────────┼──────────┼──┼──┤
│二十│詹惠期│三信商業銀行營業部      │00-0-0000000        │ 一 │    │
├──┼───┼────────────┼──────────┼──┼──┤
│二一│詹惠期│交通銀行台中分行        │000-00-000000-0     │ 一 │    │
├──┼───┼────────────┼──────────┼──┼──┤
│二二│詹惠期│華南銀行台中民族路分行  │000-00-000000-0     │ 一 │    │
├──┼───┼────────────┼──────────┼──┼──┤
│二三│賴文彬│泛亞商業銀行中港分行    │000-000-00000-0     │ 一 │    │
├──┼───┼────────────┼──────────┼──┼──┤
│二四│賴文彬│台中商業銀行儲蓄部      │000-00-0000000      │ 一 │    │
├──┼───┼────────────┼──────────┼──┼──┤
│二五│賴文彬│華信商業銀行台中分行    │000-000-0000000-0   │ 一 │    │
├──┼───┼────────────┼──────────┼──┼──┤
│二六│賴文彬│三信商業銀行營業部      │00-0-0000000        │ 一 │    │
├──┼───┼────────────┼──────────┼──┼──┤
│二七│賴文彬│遠東商業銀行自由分行    │00000000000000      │ 一 │    │
├──┼───┼────────────┼──────────┼──┼──┤
│二八│賴文彬│中興商業銀行台中分行    │000-000-000000      │ 一 │    │
├──┼───┼────────────┼──────────┼──┼──┤
│二九│黃月香│上海商業銀行台中分行    │00000000000000      │ 一 │    │
├──┼───┼────────────┼──────────┼──┼──┤
│三十│黃月香│慶豐商業銀行台中分行    │000-00-000000-0-00  │ 一 │    │
├──┼───┼────────────┼──────────┼──┼──┤
│三一│黃月香│華南銀行台中民族路分行  │000-00-000000-0     │ 一 │    │
├──┼───┼────────────┼──────────┼──┼──┤
│三二│黃月香│交通銀行台中分行        │000-00-0000000      │ 一 │    │
├──┼───┼────────────┼──────────┼──┼──┤
│三三│黃月香│台中商業銀行營業部      │000-00-000000-0     │ 一 │    │
├──┼───┼────────────┼──────────┼──┼──┤
│三四│黃月香│聯信商業銀行營業部      │000-000-00000000    │ 一 │    │
├──┼───┼────────────┼──────────┼──┼──┤
│三五│蔡佩珊│台中商業銀行台中分行    │000-00-0000000      │ 一 │    │
├──┼───┼────────────┼──────────┼──┼──┤
│三六│蔡佩珊│中興商業銀行民權分行    │000-00-0000000      │ 一 │    │
├──┼───┼────────────┼──────────┼──┼──┤
│三七│蔡佩珊│泛亞商業銀行民權分行    │000-000-00000-0     │ 一 │    │
├──┼───┼────────────┼──────────┼──┼──┤
│三八│蔡佩珊│交通銀行台中分行        │000-00-0000000      │ 一 │    │
├──┼───┼────────────┼──────────┼──┼──┤
│三九│蔡佩珊│華信商業銀行台中分行    │000-000-0000000-0   │ 一 │    │
├──┼───┼────────────┼──────────┼──┼──┤
│四十│蔡佩珊│三信商業銀行營業部      │00-0-0000000        │ 一 │    │
├──┼───┼────────────┼──────────┼──┼──┤
│四一│蔡佩珊│上海商業儲蓄銀行台中分行│00000000000000      │ 一 │    │
├──┼───┼────────────┼──────────┼──┼──┤
│四二│劉瑞豐│上海商業儲蓄銀行台中分行│000-00-0000000      │ 一 │    │
└──┴───┴────────────┴──────────┴──┴──┘
附表二：
┌─────────────────────────────────┬──┐
│ 0727廖繼順匯入賴文彬帳戶流程表                                   │備考│
├────────┬──┬─────────────────────┼──┤
│賴文彬          │現  │拾貳萬元一次                            │    │
│遠東商業銀行    │金  │自動提款機提領萬元一次、貳萬元一次      │    │
│自由分行        │提  │                                          │    │
│ 000000000 00000│領  │                                          │    │
│新台幣壹佰萬    ├──┼─────────┬───────────┼──┤
│帳戶餘額        │    │賴文彬            │九十年七月三十日自動提│    │
│23萬元          │跨  │中興商業銀行      │款機提款：            │    │
│                │行  │台中分行          │參萬元六次            │    │
│                │轉  │ 000-000-000000   │壹萬元一次            │    │
│                │帳  │新台幣貳拾萬元    │柒仟元一次            │    │
│                │    │                  │跨行轉帳參仟元一次    │    │
│                │    │                  │帳戶餘額93元          │    │
│                │    ├─────────┼───────────┼──┤
│                │    │賴文彬            │九十年七月三十日自動提│    │
│                │    │泛亞銀行中港分行  │款機提款；            │    │
│                │    │000-000-00000     │參萬元三次            │    │
│                │    │                  │跨行轉帳：壹萬元一次  │    │
│                │    │                  │帳戶餘額100105元      │    │
│                │    ├─────────┼───────────┼──┤
│                │    │賴文彬            │九十年七月二十七日自動│    │
│                │    │台中商業銀行儲蓄部│機提款：              │    │
│                │    │ 000-00-0000000   │二萬元計四次          │    │
│                │    │新台幣貳拾萬元    │同年月二十八日自動提機│    │
│                │    │                  │提款：                │    │
│                │    │                  │參萬元三次            │    │
│                │    │                  │貳萬元一次            │    │
│                │    │                  │壹萬元一次            │    │
│                │    │                  │                      │    │
└────────┴──┴─────────┴───────────┴──┘
附表三：
┌─────────────────────────────────┬──┐
│ 0731廖繼順匯入賴文彬帳戶流程表                                   │備考│
├────────┬──┬─────────────────────┼──┤
│賴文彬          │    │賴文彬                                    │    │
│遠東商業銀行    │跨  │中興商業銀行台中分行 000-000-000000       │    │
│自由分行        │行  │新台幣參拾萬元                            │    │
│ 00000000000000 │轉  │帳戶餘額300093元                          │    │
│新台幣壹佰萬    │帳  ├─────────────────────┼──┤
│帳戶餘額        │    │賴文彬                                    │    │
│ 399987元       │    │台中商業銀行儲蓄部 000-00-0000000         │    │
│                │    │新台幣參拾萬元                            │    │
│                │    │帳戶餘額0000000元                         │    │
├────────┴──┴─────────────────────┼──┤
│ 0731廖繼順匯入葉福成帳戶流程表                                   │備考│
├────────┬──┬─────────────────────┼──┤
│葉福成          │    │葉福成                                    │    │
│遠東商業銀行    │跨  │聯信商業銀行公益分行 000-000-00000000     │    │
│公益分行        │行  │新台幣貳拾伍萬元                          │    │
│000-0000000000-0│轉  │帳戶餘額250048元                          │    │
│新台幣壹佰萬    │帳  ├─────────────────────┼──┤
│帳戶餘額        │    │葉福成                                    │    │
│ 349954元       │    │三信商業銀行營業部 00-0-0000000           │    │
│                │    │新台幣貳拾萬元                            │    │
│                │    │帳戶餘額200044元                          │    │
│                │    ├─────────────────────┼──┤
│                │    │葉福成                                    │    │
│                │    │中興商業銀行台中分行 000-000-000000       │    │
│                │    │新台幣貳拾萬元                            │    │
│                │    │帳戶餘額200100元                          │    │
├────────┴──┴─────────────────────┼──┤
│ 0731廖繼順匯入林芳崧帳戶流程表                                   │備考│
├────────┬──┬─────────────────────┼──┤
│林芳崧          │語  │林芳崧                                    │    │
│聯信商業銀行    │音  │華南銀行台中民族路分行 000-00-000000-0    │    │
│繼光分行        │轉  │新台幣拾伍萬元                            │    │
│000-000-00000000│帳  │帳戶餘額 150100元                         │    │
│新台幣壹佰萬    │    ├─────────────────────┼──┤
│帳戶餘額        │    │林芳崧                                    │    │
│149950元        │    │交通銀行台中分行 000-00-000000-0          │    │
│                │    │帳戶餘額150100元                          │    │
│                │    ├─────────────────────┼──┤
│                │    │林芳崧                                    │    │
│                │    │慶豐商業銀行台中分行 000-00-000000-0-00   │    │
│                │    │新台幣拾伍萬元                            │    │
│                │    │帳戶餘額  150100元                        │    │
│                │    ├─────────────────────┼──┤
│                │    │林芳崧                                    │    │
│                │    │上海商業銀行台中分行 00000000000000       │    │
│                │    │新台幣貳拾萬元                            │    │
│                │    │帳戶餘額 200100元                         │    │
│                │    ├─────────────────────┼──┤
│                │    │林芳崧                                    │    │
│                │    │台中商業銀行營業部   000-00-0000000       │    │
│                │    │新台幣貳拾萬元                            │    │
│                │    │帳戶餘額 200100元                         │    │
├────────┴──┴─────────────────────┼──┤
│ 0731廖繼順匯入黃月香帳戶流程表                                   │備考│
├────────┬──┬─────────────────────┼──┤
│黃月香          │語  │黃月香                                    │    │
│聯信商業銀行    │音  │交通銀行台中分行  000-00-0000000          │    │
│營業部          │轉  │新台幣拾伍萬元                            │    │
│000-000-00000000│帳  │帳戶餘額 150100  元                       │    │
│新台幣壹佰萬    │    ├─────────────────────┼──┤
│帳戶餘額        │    │黃月香                                    │    │
│149920元        │    │台中商業銀行營業部 000-00-000000-0        │    │
│                │    │新台幣伍萬元二次，共拾萬元                │    │
│                │    │帳戶餘額   100100元                       │    │
│                │    ├─────────────────────┼──┤
│                │    │黃月香                                    │    │
│                │    │上海商業銀行台中分行 00000000000000       │    │
│                │    │新台幣貳拾萬元                            │    │
│                │    │帳戶餘額 200100元                         │    │
│                │    ├─────────────────────┼──┤
│                │    │黃月香                                    │    │
│                │    │慶豐商業銀行台中分行  000-00-000000-0-00  │    │
│                │    │新台幣貳拾萬元                            │    │
│                │    │帳戶餘額200100元                          │    │
│                │    ├─────────────────────┼──┤
│                │    │黃月香                                    │    │
│                │    │華南銀行台中民族路分行 000-00-000000-0    │    │
│                │    │新台幣貳拾萬元                            │    │
│                │    │帳戶餘額  200100元                        │    │
├────────┴──┴─────────────────────┼──┤
│ 0731廖繼順匯入詹惠期帳戶流程表                                   │備考│
├────────┬──┬─────────────────────┼──┤
│詹惠期          │語  │詹惠期                                    │    │
│三信商業銀行    │音  │上海商業銀行台中分行 00000000000000       │    │
│營業部          │轉  │新台幣拾伍萬元                            │    │
│ 00-0-0000000   │帳  │帳戶餘額 150100元                         │    │
│新台幣壹佰萬    │    ├─────────────────────┼──┤
│帳戶餘額        │    │詹惠期                                    │    │
│150020元        │    │台中商業銀行營業部 000-00-0000000         │    │
│                │    │新台幣拾伍萬元                            │    │
│                │    │帳戶餘額  150100元                        │    │
│                │    ├─────────────────────┼──┤
│                │    │詹惠期                                    │    │
│                │    │交通銀行台中分行 000-00-000000-0          │    │
│                │    │新台幣拾伍萬元                            │    │
│                │    │帳戶餘額  150100元                        │    │
│                │    ├─────────────────────┼──┤
│                │    │詹惠期                                    │    │
│                │    │華南銀行台中民族路分行 000-00-000000-0    │    │
│                │    │新台幣貳拾萬元                            │    │
│                │    │帳戶餘額 200100元                         │    │
│                │    ├─────────────────────┼──┤
│                │    │詹惠期                                    │    │
│                │    │慶豐商業銀行台中分行  000-00-000000-0-00  │    │
│                │    │新台幣貳拾萬元                            │    │
│                │    │帳戶餘額  200100元                        │    │
└────────┴──┴─────────────────────┴──┘
